【裁判字號】    97,上重更(二),11
【裁判日期】    980303
【裁判案由】    毒品危害防制條例
【裁判全文】
臺灣高等法院臺中分院刑事判決    97年度上重更(二)字第11號
上  訴  人
即  被  告  乙○○
                      號
                    （現在臺灣臺中看守所羈押中）
選任辯護人  廖志堯  律師
上  訴  人
即  被  告  甲○○
                    （現在臺灣臺中看守所羈押中）
選任辯護人  楊雯齡  律師
上列上訴人等因違反毒品危害防制條例案件，不服臺灣臺中地方
法院95年度重訴字第1284號中華民國95年 7月10日第一審判決（
起訴案號：臺灣臺中地方法院檢察署95年度偵字第5787、5788、
6772、9619號），提起上訴，判決後經最高法院第 2次發回更審
，本院判決如下：
    主  文
原判決關於甲○○運輸毒品罪部分及定應執行刑部分，暨乙○○
部分，均撤銷。
甲○○共同運輸第一級毒品，累犯，處無期徒刑，褫奪公權終身
；扣案如附表一編號1之海洛因、編號2之甲基安非他命、附表四
編號1之甲基安非他命、編號4之甲基安非他命，均沒收銷燬之，
如附表一編號1之海洛因空包裝、編號2之甲基安非他命包裝塑膠
袋、編號 3之鋼瓶貳個、編號13之0000000000、0000000000號行
動電話貳支（均含其內之SIM卡 ）、編號15之0000000000號行動
電話壹支（含其內SIM卡 ）、附表四編號1、4之甲基安非他命包
裝塑膠袋，均沒收。運輸第二級毒品所得新臺幣伍萬元沒收之，
如全部或一部不能沒收時，以其財產抵償之。
乙○○共同連續運輸第一級毒品，處無期徒刑，褫奪公權終身。
扣案如附表一編號1之海洛因、編號2之甲基安非他命、如附表二
編號8之海洛因、附表三編號5之海洛因均沒收銷燬之；如附表一
編號12之自用小客車壹輛、如附表一編號 1之海洛因空包裝、編
號2之甲基安非他命包裝塑膠袋、編號3之鋼瓶貳個、編號13之00
00000000號行動電話壹支（含其內之SIM卡）、編號15之0000000
000號行動電話壹支（含其內SIM卡 ）、附表二編號1之麻布袋壹
個、編號 7之鋼瓶肆個、編號8之海洛因空包裝、編號9之海洛因
包裝紙張、編號10之機械零件壹箱、附表三編號 1之機械零件
拾包、編號2之鋼瓶壹個、編號3之包裝紙箱（含鐵架）壹個、編
號5之海洛因空包裝均沒收。
    事  實
一、甲○○前曾有違反麻醉藥品管理條例、搶奪案件等前科，又
    於民國87年間，因妨害自由及偽造文書等案件，經臺灣臺中
    地方法院以87年度重訴緝字第469號判決分別判處有期徒刑2
    年8月、1年2月，並定應執行之刑為有期徒刑3年 8月，上訴
    本院後經撤回上訴而確定（88年 4月27日）；嗣經送監執行
    後於90年 4月17日因縮短刑期假釋付保護管束出監，迨至91
    年2月4日始因假釋期滿且未經撤銷而視為已執行完畢論。
  (一)乙○○、甲○○ 2人均明知海洛因、甲基安非他命分別係毒
    品危害防制條例第2條第2項第 1款所列管之第一級毒品及同
    條項第 2款附表（即其附表二編號89）所載之第二級毒品，
    依法均係不得運輸、販賣及持有。緣己○○（業經原審判處
    其幫助運輸第一級毒品處有期徒刑8年4月、私運管制物品進
    口逾公告數額處有期徒刑4月，應執行有期徒刑8年 6月確定
    ）於95年 2月底在大陸地區期間，因購買「Ｋ他命」及含有
    第二級毒品成份之毒品「麻谷」而認識年籍及住居所均不詳
    綽號「土豆」（據乙○○稱「土豆」之本名為「癸○○」）
    之臺灣籍成年男子；並由「土豆」找姓名、年籍及住居所均
    不詳，名為「義龍」或「一龍」（語音）之中國大陸籍成年
    男子，在中國大陸廣東省中山縣之番禺，授與己○○開啟金
    屬鋼瓶之技術；目的在使己○○日後能為「土豆」或「土豆
    」指定之人開啟內裝有毒品之鋼圓柱體容器（以下或稱：鋼
    瓶）。己○○在知悉上情後，竟仍基於幫助運輸之故意，應
    允綽號「土豆」之人，雙方並約定每次開啟鋼瓶之代價為新
    臺幣（下同）２萬元以及己○○往返臺灣及中國大陸地區之
    機票等費用。另乙○○亦係綽號「土豆」之友人，乙○○於
    95年3月7日前往大陸期間，亦明知己○○返臺係要幫綽號「
    土豆」本人或所指定之人開啟內裝毒品之鋼瓶，以順利取出
    毒品之「技術人員」，竟亦基於運輸第一級毒品海洛因之概
    括犯意【另乙○○早先於前往中國大陸前之95年3月6日前，
    即已在向不知情之楊荔梅所承租之臺北縣樹林市○○街43巷
    17 號1樓租屋處所，輾轉收受後述內裝有第一級毒品海洛因
    之鋼瓶４個（係小型之鋼瓶），並將之運輸至另一名姓名、
    年籍及住居所均不詳綽號「西瓜」之成年人處置放】及運輸
    第二級毒品甲基安非他命之犯意，應綽號「土豆」之成年男
    子之要求而同意與己○○一同返臺，以便由乙○○聯絡妥甲○○後，再開車搭載己○○前往指定地點打開鋼瓶（此係指
    甲○○所持有中之 2支大型鋼瓶而言），取出甲○○所持有
    鋼瓶內藏放之第一級毒品海洛因及第二級毒品甲基安非他命
    。迨95年 3月10日18時20分許，己○○與乙○○一同自澳門
    搭機返臺，於同日19時50分許抵臺後，乙○○即以停在桃園
    中正國際機場停車場，其所有之車牌號碼CN－7887號ＢＭＷ
    牌自用小客車（已扣案）搭載己○○，並依綽號「土豆」之
    人指示先至臺北地區，拿取乙○○先前所收受由「土豆」以
    快遞方式走私運輸入境臺灣地區，內裝有第一級毒品海洛因
    之鋼瓶４個【小型，詳見下述(三)部分】後，再依綽號「土豆
    」之已成年男子之指示與聯繫甲○○，而與甲○○相約於95
    年 3月10日23時50分許，在臺中市○○○路○段258號之「亞
    曼尼汽車旅館」105室見面後，乙○○即以車牌號碼CN－788
    7號自用小客車將己○○載至該處。而甲○○另早於95年3月
    10日下午即接獲綽號「空仔」（甲○○稱該「空仔」之本名
    為「李忠政」）之不詳年籍及住居所之成年人自大陸地區打
    來之電話，要求甲○○先向他人借妥車床以便於前來之「技
    術人員」順利開啟鋼瓶後，甲○○除與綽號「空仔」之人共
    同基於販賣第一、二級毒品海洛因、甲基安非他命之犯意聯
    絡外，亦與綽號「空仔」之成年男子及乙○○、綽號「土豆
    」之成年男子共同基於運輸第一、二級毒品海洛因及甲基安
    非他命之犯意【其中甲○○運輸第二級毒品部分係與下述(二)
    之運輸第二級毒品部分，係基於概括之犯意，詳見後述】，
    先以電話連繫向他人商借車床以方便己○○開啟內裝毒品之
    2支鋼瓶，惟因時間過於急迫而無法借得。甲○○再於95年3
    月10日晚間21時47分接獲乙○○以其所使用之0000000000號
    行動電話（已扣案）與甲○○所使用之0000000000號（已扣
    案）行動電話連繫，乙○○於電話中告知甲○○將南下去臺
    中及雙方約定見面地點，乙○○在電話中更要甲○○把內藏
    第一、二級毒品海洛因、甲基安非他命之大型鋼瓶２個載送
    運輸到約定的地點開啟【此即乙○○於電話中向甲○○所說
    ：「小的你沒有帶上來你怎麼開啊，你東西都要帶來開啊。
    」甲○○則回答：「都要喔」。乙○○又說：「對啊」】，
    甲○○在確定乙○○電話中之指示後，遂自行駕駛其兄林政
    德（不知情）所有之車牌號碼ZY－7423號賓士自用小客車，
    運輸之前由姓名、年籍及住居所均不詳之成年人，於95年 3
    月10日前某日之不詳時間、在臺灣地區內某不詳地點（非亞
    曼尼汽車旅館）以不詳原因（無任何證據足以證明甲○○有
    支付代價與對方而販入）交付內裝有第一級毒品海洛因及第
    二級毒品甲基安非他命（起訴書誤為安非他命）之大型鋼瓶
    ２個，先至「亞曼尼汽車旅館」105室等候乙○○及己○○2
    人，並於95年 3月11日凌晨0時1分入房（休息），並將車牌
    號碼ZY－7423號賓士自用小客車停於105室1樓。甲○○在前
    往「亞曼尼汽車旅館」前並以其所有之0000000000、000000
    0000號（均已扣案）行動電話，與不詳姓名、年籍及住居所
    之成年男子、女子等人互相連絡販賣第一、二級毒品海洛因
    及甲基安非他命之事宜，甲○○在電話中並告知欲購買毒品
    者晚一點即有毒品可供交易，而著手於販賣第一、二級毒品
    海洛因及甲基安非他命之行為。稍後乙○○亦搭載己○○於
    95年3月11日凌晨0時27分進入「亞曼尼汽車旅館」，先將車
    子停放在105室前（ 抵達前甲○○即將房號以簡訊傳給乙○○），因旅館人員表示該處不可停車即由甲○○付費另訂10
    7室 （住宿），並由乙○○將車牌號碼CN－7887號自用小客
    車停於107室1樓。乙○○、己○○2人隨即直接前往105室找
    甲○○。適因甲○○右手受傷，遂請乙○○及己○○ 2人自
    其所駕駛停於105室1樓之車牌號碼ZY－7423號賓士自用小客
    車後車廂內取出上開２個大型鋼瓶至105室2樓內，且因先前
    未借得車床，遂由己○○先以甲○○所攜帶前來之鐵槌 1支
    （不詳之人所有，未扣案）著手敲打開啟上開２個大型鋼瓶
    ，取出其內置放之第一級毒品海洛因及第二級毒品甲基安非
    他命（詳如附表一編號1、2所示）後，交甲○○確認，而甲○○則先將上開第一、二級毒品放置在105室2樓之床下。
  (二)甲○○意圖營利，並基於運輸第二級毒品甲基安非他命之概
    括犯意，於95年 2月間，即受上開綽號「空仔」之成年男子
    僱佣，以每次2至3萬元不等及免費獲得甲基安非他命施用之
    代價，代為運輸及藏放第二級毒品甲基安非他命。其方式為
    由甲○○在臺中市區接受「空仔」之指示，自「空仔」之同
    夥綽號「蚊子」之成年男子（甲○○稱「蚊子」之本名為陳
    ０廷）處收受第二級毒品甲基安非他命後，再運送回其所承
    租之處所，待綽號「空仔」之人日後返回臺灣地區與甲○○
    聯絡時，再由甲○○將上開第二級毒品甲基安非他命取出運
    往約定之地點（即臺中市○○路與大墩路上之麥當勞）交與
    綽號「空仔」之人收受，而與綽號「空仔」、「蚊子」2 人
    基於共同犯意之聯絡而運輸第二級毒品甲基安非他命。甲○○於遭查獲前止，計連續三次將第二級毒品甲基安非他命在
    臺中市○○路與文心路口處（此次收受約 3公斤之第二級毒
    品甲基安非他命）及市區之某不詳地點（正確地點不明）等
    處，自綽號「蚊子」及不詳姓名、年籍及住居所之成年人處
    收受後，將各該次所收受之第二級毒品甲基安非他命（另 2
    次所運輸之重量不詳）運輸至臺中市○○區○○里○○○街
    9號3樓之29及臺中市○○區○○里○○○街11號11樓之23號
    承租處內藏放，而連續運輸第二級毒品甲基安非他命，甲○○個人並自綽號「空仔」、「蚊子」2人處獲得合計5萬元運
    輸第二級毒品甲基安非他命之代價。
  (三)乙○○明知綽號「土豆」之成年男子，專門在大陸地區以鋼
    瓶藏毒再以快遞方式寄返臺灣地區，仍與綽號「土豆」之成
    年男子共同基於走私、運輸管制進口物品第一級毒品海洛因
    之概括犯意聯絡【其中運輸第一級毒品部分與前述(一)運輸第
    一級毒品間（指甲○○２個大型鋼瓶部分），亦係基於概括
    之犯意】，先於95年 2月間，應綽號「土豆」之成年男子之
    要求，與該名綽號「土豆」之成年男子已成年之表妹【真實
    姓名、年籍不詳之成年女子，冒名「邱千倚」，並持有「邱
    千倚」被竊之國民身分證，惟並無積極證據足以證明乙○○
    於事前、事中明知該女子係冒用「邱千倚」之名義及持有「
    邱千倚」被竊之國民身分證】租屋以供為寄送毒品之郵寄地
    址。乙○○即與該綽號「土豆」已成年之表妹於95年 2月25
    日（原審誤為15日），先以「邱千倚」名義，向不知情之楊
    荔梅承租位於臺北縣樹林市○○街43巷17號 1樓使用（租期
    自95年2月25日起至96年2月24日止）。嗣後該綽號「土豆」
    之成年男子即自大陸地區，利用不知情之「安速達通運有限
    公司」人員，於95年3月2日收件運送，於95年3月4日送抵臺
    灣，並於95年3月5日完成報關手續，交由「飛羚國際有限公
    司」不知情之已成年送貨人員於95年3月6日將該批內裝第一
    級毒品海洛因之鋼瓶４個（小型）運輸至上開向不知情之楊
    荔梅所承租之臺北縣樹林市○○街43巷17號 1樓租屋處所，
    由知情之乙○○輾轉收受後（寄送至上開租賃處所時係先由
    管理員代為簽收），並先藏放在姓名、年籍及住居所均不詳
    綽號「西瓜」之成年男子處。乙○○隨即於95年3月7日至大
    陸地區找綽號「土豆」之成年男子。嗣乙○○於95年 3月10
    日19時50分許返抵臺灣後，該綽號「土豆」之成年男子即於
    同日21時許，以大陸手機打電話予乙○○，要乙○○將其之
    前所收受郵寄之物品【即指上開４個裝有第一級毒品海洛因
    在內之鋼瓶（小型）】帶著，並載己○○一同南下至臺中市
    。乙○○即先聯絡該綽號「西瓜」之成年男子，並由該綽號
    「西瓜」之成年男子在臺北地區交給乙○○1個裝有2包白粉
    （起訴書誤認係第一級毒品海洛因）之紅色塑膠袋（另置放
    在乙○○背包內）、1個麻布袋及裝有4個鋼瓶（係小型，每
    個均內裝有第一級毒品海洛因）的紙箱，乙○○取得上開物
    品後，隨即以車牌號碼CN－7887號自小客車搭載己○○，並
    運輸上開物品（含第一級毒品海洛因，惟無積極證據足以證
    明己○○事先知悉該紙箱內置放含有第一級毒品海洛因之鋼
    瓶而共同為之）前往臺中市與甲○○碰面（亦查無積極證據
    足以證明甲○○事先亦知悉乙○○車上載有此 4支小型鋼瓶
    ）。又該名綽號「土豆」之成年男子復於95年 3月10日，依
    先前與乙○○規劃好之寄送方式，利用不知情之「亞瑟仕通
    運有限公司（下稱：亞瑟仕公司）」，再度自大陸地區，以
    快遞方式寄送而走私運輸內裝有第一級毒品海洛因之鋼瓶 1
    個（係大型之鋼瓶）到上開乙○○與綽號「土豆」之成年男
    子之表妹所承租之臺北縣樹林市○○街43巷17號 1樓，亦載
    明收貨人為「邱千倚」，以待乙○○日後得以輾轉收取，然
    因該處所適無人簽收，送貨之「亞瑟仕公司」不知情人員簡
    伯修（已成年）即先行將該貨物送回臺北縣泰山鄉○○○路
    361之5號「亞瑟仕公司」營業處暫放待日後再為送達。
二、因當時行政院海岸巡防署查緝人員正偵辦另一販毒集團，經
    通訊監察獲悉甲○○等上開犯行，乃報告當時指揮偵辦該案
    之臺灣臺南地方法院檢察署檢察官，並由該署承辦檢察官囑
    託臺灣臺中地方法院檢察署檢察官分案並執行逕行搜索、隨
    後偵查。經臺灣臺中地方法院檢察署檢察官親至現場指揮逕
    行搜索，陸續查獲如下之毒品等物品：
  (一)95年3月11日凌晨1時30分許，當場在「亞曼尼汽車旅館」10
    5室2樓內，查扣己○○、乙○○自甲○○駛往之車牌號碼ZY
    －7423號賓士自用小客車內搬出之大型鋼瓶２個（即附表一
    編號3），且該２個鋼瓶業經己○○先行在該房2樓處親自開
    啟【係以鐵槌敲打之式開啟，嗣後共取出如附表一編號1、2
    所示之第一級毒品海洛因及第二級毒品甲基安非他命（另正
    當警方執行搜索之際，適顏國喜受名為胡車鋒〈綽號：大胖
    〉之男子委託，欲送毒品吸食器至「亞曼尼汽車旅館 」105
    室給甲○○，並誤查緝人員為交付對象而將之交付與查緝人
    員，查緝人員立即查扣顏國喜所持有之毒品吸食器，即附表
    一編號 9所示之物】。同時並在甲○○身上扣得如附表一編
    號4、5所示之第二級毒品搖頭丸及大麻（此部分業經本院以
    95年度上重訴字第53號判決，判處甲○○持有第二級毒品有
    期徒刑三月確定）。另在己○○身上扣得如附表一編號10所
    示之第二級毒品甲基安非他命（此部分係己○○個人自中國
    大陸走私帶回，以供自己施用）。復在該處扣得如附表一（
    除編號7、12外）所示之其餘之物品。
  (二)查緝人員嗣經乙○○之指陳（係乙○○在95年3月12日第3次
    查緝隊製作調查筆錄時所自白）於95年 3月12日上午10時10
    分另在前開「亞曼尼汽車旅館」107號1樓所查扣之乙○○所
    有之車牌號碼CN－7887號自用小客車內扣得如附表二編號 7
    、8、9、10所示之物品（另附表二編號1、2、3、4、5、6所
    示之物品，係在95年 3月11日查獲後即已分別查扣）。而查
    緝人員先前（指95年3月11日）因扣得如附表二編號1所示之
    麻布袋（其上有條碼）及附表二編號2至6所示「邱千倚」之
    證件及租賃契約書等資料，經委請航空警察局安檢組比對海
    關編號，發現與95年3月11日上午3時許透過中華航空貨運快
    遞入境之鋼圓柱容器物品相符（收件人亦同為「邱千倚」，
    收件地址即為上開承租地址即臺北縣樹林市○○街47巷17號
    1 樓），隨即經臺灣臺中地方法院檢察署檢察官指揮，前往
    臺北縣泰山鄉○○○路361之5號「亞瑟仕公司」追查，並當
    場扣得如附表三所示之物品。而自乙○○之車牌號碼CN－78
    87號自小客車內所取出之鋼瓶４個，以及在「亞瑟仕」公司
    所扣得之大型鋼瓶１個，嗣經以車床機器開啟後，共計查獲
    海洛因毒品６包，合計驗餘淨重1813.21公克（空包裝總重8
    5.31公克，純度67.60% ，純質淨重1225.73公克）。
  (三)查緝人員於95年3月11日清晨3時30分許，搜索「亞曼尼汽車
    旅館」完成後，復在甲○○同意下執行搜索，先於同日清晨
    4時30分許，在臺中市○○區○○里○○○街9號3樓之29 搜
    索，扣得如附表四編號1、2、3所示之物品。又於同日清晨4
    時50分許，前往臺中市○○區○○里○○○街11號11樓之23
    搜索，另扣得如附表四編號4、5、6所示之物品。
三、案經臺灣臺南地方法院檢察署、臺灣臺中地方法院檢察署檢
    察官指揮海岸巡防署中部地區巡防局臺中機動查緝隊、金門
    機動查緝隊、臺中縣警察局豐原分局偵查後提起公訴。
    理  由
壹、本案應先予指明部分：
一、本件被告乙○○、甲○○、同案被告己○○及同案遭查獲之
    顏國喜4人於查緝人員查獲後，渠 4人於當日（即95年3月11
    日）均委任黃英傑律師為選任辯護人（分別見95年度偵字第
    5787號卷第48頁、95年度偵字第5788號卷右下角頁數第35、
    46、58頁），顯見查緝之人員均有依法告知渠等得選任辯護
    人之權利事項。又於95年 3月11日下午11時40分檢察官訊問
    時，被告甲○○、同案被告己○○、同案遭查獲之被告顏國
    喜三人之選任辯護人黃英傑律師係全程在場；另於95年 3月
    12日下午12時31分檢察官訊問時，被告乙○○之選任辯護人
    黃英傑律師亦全程在場。且上開被告乙○○、甲○○及同案
    被告己○○在檢察官偵訊時（當時黃英傑律師亦均在場）均
    明確表示有看過警詢筆錄才簽名，被告甲○○及同案被告己○○均明確答稱：「沒有被刑求或強暴脅迫」等語；另被告
    甲○○亦稱：接受警詢時精神狀態很好、正常。被告乙○○
    則稱：接受警詢時精神狀況睡眠不足，但他們都會給我休息
    。其中被告乙○○及同案被告己○○ 2人均同意警詢時之陳
    述引用為檢察官偵訊筆錄之內容，並當庭簽名確認無誤（當
    時選任辯護人黃英傑律師均有在場，分別見95年度偵字第57
    87號卷第76頁、95年度偵字第5788號卷右下角頁數第129 頁
    ）。
二、本件有關在「亞曼尼汽車旅館 」105室當場查獲時，被告乙○○、甲○○（另有同案被告己○○）均有在房間內，且依
    照錄影內容顯示已有一支大鋼瓶已經被打開過，但從錄影內
    容看不出是誰打開的（衡情即係在警員進入查緝錄影前即已
    遭人打開，詳見本院97年 7月21日勘驗筆錄），足認被告乙○○、甲○○及同案被告己○○等人對打開大型鋼瓶之過程
    確係均有在場參與及見聞無誤。
三、本件有關查獲之鋼瓶部分，其中在「亞曼尼汽車旅館 」105
    室查獲之 2支鋼瓶係『大型』之鋼瓶；另嗣後在被告乙○○
    車牌號碼CN－7887號自用小客車內所查扣之 4支鋼瓶則係『
    小型』鋼瓶；至於在「亞瑟仕」公司所扣得另外之 1支鋼瓶
    則亦係『大型』之鋼瓶。雖本件扣案之大型鋼瓶 3支，其外
    型之高度、重量、大小都一樣（詳見本院97年 6月23日勘驗
    筆錄），且被告甲○○及其選任辯護人亦均據此堅稱：由此
    即可證明在「亞曼尼汽車旅館」105室 2樓所查扣之該2支大
    型鋼瓶，確係由被告乙○○所載運過來，並非由其所載送過
    來（此部分被告甲○○所辯不足採信之理由，詳見後述）。
    惟衡以被告甲○○自遭監聽起至查獲時為止，並查無任何證
    據足以證明被告甲○○於事前、事中及直到被告乙○○於95
    年 3月12日第3次查緝隊製作調查筆錄時及於95年3月12日上
    午10時10分，另在被告乙○○所有之車牌號碼CN－7887號自
    用小客車內扣得如附表二編號7、8、9、10 所示之物品止，
    其已知悉該 4支小型鋼瓶之存在，故本案有關被告甲○○於
    95年3月11日14時起至17時14分止之警詢調查筆錄（第2次）
    中所稱「鋼瓶」係由被告乙○○及同案被告己○○運送部分
    所言，均係其針對此「 2支大型鋼瓶（即被告甲○○所堅稱
    之該2支大型鋼瓶係由被告乙○○及同案被告己○○2人自10
    7室搬到伊所在之105室房間）」部分所為之辯解及陳述，自
    不可與事後另行起出之「 4支小型鋼瓶」係由何人載運部分
    ，混為一談或互引據為證，此亦應併予指明。
四、又本件被告甲○○雖稱不知「土豆」是否即「空仔」李政忠
    ，但其並未與「土豆」連絡；而被告乙○○則稱「土豆」之
    本名為癸○○，故亦難認「土豆」即係「空仔」。雖然，海
    岸巡防總局中部地區巡防局95年9月11日金門機字第0950012
    875號函稱：研判「土豆」與「空仔」者應屬同一人 【見本
    院前審卷(一)第165頁】。然該局95年9月18日金門機字第0950
    013693號函復稱「空仔」之真實姓名為李忠政，集團成員皆
    以「空仔」稱呼李嫌等語【見本院前審卷(一)第206頁 】；而
    「土豆」為癸○○，此業據證人己○○於本院前審審理時證
    述屬實【見本院前審卷(二)第51頁正面】，並有入出境許可申
    請書在卷可稽【見本院前審卷(二)第34頁】，足見「土豆」與
    「空仔」非屬同一人，應至為明確。
五、另被告甲○○之選任辯護人於辯護狀內所為辯護稱：被告乙○○在檢察官95年 4月13日訊問時自白「在汽車旅館內扣到
    的 2大型鋼瓶是『土豆』寄過來的，先寄到土城忠孝街，我
    再坐計程車去拿，拿到後『土豆』就打電話告訴我要送臺中
    ，給我電話，他們聯絡好，我就直接將鋼瓶託計程車拿下來
    ，至於要給誰，我不清楚」，因認本件在「亞曼尼汽車旅館
    」105室 2樓所查扣之2支大型鋼瓶確為被告乙○○所帶往等
    語。惟查：被告甲○○之選任辯護人於本院97年 5月26日行
    準備程序時即明確主張稱：「己○○、乙○○在警、偵訊的
    筆錄未經具結無證據能力」，且亦經本院認定被告乙○○於
    檢察官偵訊時未經具結之陳述係無證據能力【指對被告甲○○而言，因係屬被告以外之人，理由詳見下述有關證據能力
    部分二、(二)末段所述】，是被告甲○○及其選任辯護人於辯
    護狀內所為此部分之舉證及主張，因係不具證據能力，自不
    在本院所得審酌之範圍內，附予指明【至於是否可充為被告
    乙○○本身之自白？因此部分經本院調查後係與事實不符（
    詳見後述理由），依刑事訴訟法第156條第1項之規定，自不
    得為證據】。
貳、有關證據能力部分：
一、按現行刑事訴訟法第287條之2規定「法院就被告本人之案件
    調查共同被告時，該共同被告準用有關人證之規定」，即共
    同被告對於其他共同被告之案件而言，為被告以外之第 3人
    ，本質上屬於證人，為確保被告對證人之對質詰問權，證人
    於審判中，應依法定程序，到場具結陳述，並接受被告之詰
    問，其陳述始得作為認定被告犯罪事實之判斷依據。本件證
    人即共犯乙○○於本院前審及更一審審理時，證人即共犯甲○○於本院審理時，及證人即同案被告己○○於原審、本院
    前審，分別以證人身分具結作證，並已確實保障被告乙○○
    、甲○○及其選任辯護人等之對質詰問權及詰問權，本院認
    以證人（相對於各該被告而言）乙○○、己○○、甲○○等
    人之上揭證述作為證據為適當，合先敘明。
二、被告乙○○之選任辯護人對證據能力部分均表示沒有爭執（
    見本院97年2月25日及5月26日準備程序筆錄）；另被告甲○○之選任辯護人則主張：證人即共同被告己○○、乙○○2
    人於警詢中及檢察官偵訊時未經具結之陳述，因屬審判外陳
    述，均無證據能力（其餘部分則未爭執僅表示證明力不足以
    證明告甲○○之犯罪事實，見本院同上準備程序筆錄）。經
    查：
(一)、證人即共同被告己○○、被告乙○○ 2人前於警詢時所為之
    陳述，依現行刑事訴訟法之規定均係屬被告以外之人（指對
    被告甲○○而言）於審判外之言詞陳述，本院認己○○（僅
    指95年3月14日之調查筆錄）、乙○○2人於警詢時之陳述均
    無證據能力【僅指對被告甲○○而言，但無礙於被告乙○○
    於其本身屬於以被告身分自白（包括部分自白）之證據能力
    及同案被告己○○之警詢陳述對於被告乙○○部分之證據能
    力】。
(二)、按刑事訴訟法第159條之1規定：被告以外之人於審判外向法
    官所為之陳述，得為證據。被告以外之人於偵查中向檢察官
    所為之陳述，除顯有不可信之情況者外，得為證據。本件證
    人己○○下列經本院所引用於檢察官偵訊中所為之陳述，本
    院審酌證人己○○於檢察官偵訊時係經檢察官告知具結之義
    務及偽證之處罰，並命證人朗讀結文具結，衡情證人己○○
    自必小心謹慎以免觸犯偽證罪（當時辯護人黃英傑律師係全
    程在場），且被告乙○○、甲○○ 2人及其之選任辯護人於
    本院審理時亦未提出、主張任何可供證明證人己○○於檢察
    官偵訊時所為之陳述（查：95年 3月11日下午11時40分檢察
    官訊問時，被告甲○○、同案被告己○○、同案遭查獲之被
    告顏國喜三人之選任辯護人黃英傑律師係全程在場），究有
    如何之「顯有不可信之情況」以供本院得以即時調查，足認
    證人己○○於檢察官偵訊中（指95年 3月11日下午11時40分
    之訊問筆錄，證人己○○具結結文之日期則為95年 3月12日
    ，至己○○於95年 3月11日警詢時所為之陳述，因己○○同
    意引為該次偵訊之內容，故己○○95年 3月11日警詢之陳述
    亦已成為偵查中具結後陳述之一部分）經具結結證所為之證
    詞，自得為證據，而有證據能力。至被告 2人之選任辯護人
    辯護稱：證人己○○於檢察官偵訊時之訊問筆錄（指已具結
    者），與其在原審、本院前審審理時所結證之證述內容互核
    有不相同及矛盾之處，是其所證述內容究以何次為真？或均
    為虛偽之供述？非無推求之餘地等語，則係屬證據「證明力
    」之問題，應併予指明。至被告乙○○及同案被告己○○二
    人於檢察官偵訊時未經具結（因當時檢察官並非以證人身分
    訊問，故依法本即無從命為具結）所為之陳述部分，相對就
    被告甲○○而言亦係屬被告以外之人於偵查中向檢察官所為
    之陳述，本院認己○○、乙○○ 2人於檢察官偵訊時未經具
    結之陳述亦均無證據能力【僅指對被告甲○○而言，但亦無
    礙於被告乙○○於其本身屬於以被告身分自白（包括部分自
    白）之證據能力（惟仍應係與事實相符者，始得為證據）及
    同案被告己○○於檢察官偵訊中之陳述，對於被告乙○○部
    分之證據能力】。
(三)、再按有事實足認被告或犯罪嫌疑人有最輕本刑為 3年以上有
    期徒刑之罪嫌，並危害國家安全或社會秩序情節重大，而有
    相當理由可信其通訊內容與本案有關，且不能或難以其他方
    法蒐集或調查證據者，得發通訊監察書。通訊監察書，偵查
    中由檢察官依司法警察機關聲請或依職權核發，審判中由法
    官依職權核發。又除法律另有規定外，實施刑事訴訟程序之
    公務員因違背法定程序取得之證據，其有無證據能力之認定
    ，應審酌人權保障及公共利益之均衡維護。修正前通訊保障
    及監察法第5條第1項第1款、第2項、刑事訴訟法第158條之4
    分別定有明文。本件關於被告甲○○所使用之0000000000、
    0000000000號電話之監聽錄音，為經福建金門地方法院檢察
    署核准在案，並有詳載監察電話、對象、時間及譯文等之通
    訊監察書及譯文紀錄等附卷可參，係依法所為之監聽；況審
    酌電話監聽侵害被告權益之種類及輕重、對於被告訴訟上防
    禦不利益之程度、犯罪所生之危害或實害等情形，兼顧人權
    保障及公共利益之均衡維護，本院亦認本件此部分電話監聽
    合於比例原則，是認應具有證據能力。至司法警察依據監聽
    錄音結果予以翻譯而製作之監聽譯文，屬於文書證據之一種
    ，於被告或訴訟關係人對其譯文之真實性發生爭執或有所懷
    疑時，法院固應依刑事訴訟法第165條之1第 2項規定，以適
    當之設備，顯示該監聽錄音帶之聲音，以踐行調查證據之程
    序，俾確認該錄音聲音是否為通訊者本人及其內容與監聽譯
    文之記載是否相符；或傳喚該通訊者；或依其他法定程序，
    為證據調查。倘被告或訴訟關係人對該通訊監察譯文之真實
    性並不爭執，即無勘驗辨認其錄音聲音之調查必要性，法院
    於審判期日如已踐行提示監聽譯文供當事人辨認或告以要旨
    ，使其表示意見等程序並為辯論者，其所為之訴訟程序即無
    不合（最高法院97年度臺上字第5940號判決意旨參見），本
    件有關被告甲○○所使用之0000000000、0000000000號電話
    之監聽錄音譯文內容，經本院依職權傳喚證人即被告甲○○
    （因涉及通話之另一方即本案被告乙○○）到庭就該監聽錄
    音譯文之內容結證說明意見（見本院98年 2月17日審判筆錄
    ），證人甲○○並未否認該監聽錄音中與其對話之對象即係
    同案被告乙○○，而被告乙○○亦未否認係伊與被告甲○○
    之對話，且檢察官、被告 2人及其選任辯護人等於本院準備
    程序及審判期日中均未對此部分之證據表示意見，且迄至言
    詞辯論終結前亦未聲明異議，本院審酌上開證據資料製作時
    之情況，尚無違法不當及證明力明顯過低之瑕疵，亦認為以
    之作為證據應屬適當，揆諸前開規定，認該監聽錄音譯文亦
    有證據能力。
(四)、又按刑事訴訟法第159條之5第 2項所定：「當事人、代理人
    或辯護人於法院調查證據時，知有第159條第1項不得為證據
    之情形，而未於言詞辯論終結前聲明異議者，視為有前項之
    同意。」乃係基於證據資料愈豐富，愈有助於真實發現之理
    念，酌採當事人進行主義之證據處分權原則，並強化言詞辯
    論主義，透過當事人等到庭所為之法庭活動，在使訴訟程序
    順暢進行之要求下，承認傳聞證據於一定條件內，得具證據
    適格。此種「擬制同意」，因與同條第 1項之明示同意有別
    ，實務上常見當事人等係以「無異議」或「沒有意見」表示
    之，斯時倘該證據資料之性質，已經辯護人閱卷而知悉，或
    自起訴書、原審判決書之記載而了解，或偵、審中經檢察官
    、審判長、受命法官、受託法官告知，或被告逕為認罪答辯
    或有類似之作為、情況，即可認該相關人員於調查證據之時
    ，知情而合於擬制同意之要件（最高法院96年度臺上字第41
    74號判決意旨參見）。經查，本件除上開證人己○○（指95
    年 3月14日之調查筆錄）、證人乙○○於警詢時及證人己○○於偵訊中（指95年 3月11日下午11時40分之訊問筆錄，證
    人己○○具結結文之日期則為95年 3月12日）所載證據等（
    指言詞陳述）之證據能力外（詳見上述），本判決下列所引
    用之各該被告以外之人於審判外之陳述【含言詞（指證人蘇
    鈴雅、簡伯修、戊○○、楊荔梅、邱千倚、甲○○等人之警
    詢筆錄及甲○○之偵訊筆錄，其中甲○○部分係相對於被告
    乙○○而言）及書面陳述（如搜索扣押筆錄、扣押物品目錄
    表、勘察採證同意書、收付款憑單、結帳交班表、統一發票
    、名片、行動電話門號查詢資料、公司查詢資料、快遞單、
    函文、入出境查詢資料、汽車車籍資料、申報單、貨運提單
    等文件資料）】，檢察官、被告 2人及其選任辯護人等於本
    院準備程序及審判期日中均未對此部分之證據表示意見，且
    迄至言詞辯論終結前亦未聲明異議，本院審酌上開證據資料
    製作時之情況，尚無違法不當及證明力明顯過低之瑕疵，亦
    認為以之作為證據應屬適當，揆諸前開規定，爰依刑事訴訟
    法第159條之5規定，認本院後述之前揭證據等【含言詞（指
    證人蘇鈴雅、簡伯修、戊○○、楊荔梅、邱千倚、甲○○等
    人之警訊筆錄及甲○○之偵訊筆錄）及書面陳述（如搜索扣
    押筆錄、扣押物品目錄表、勘察採證同意書、收付款憑單、
    結帳交班表、統一發票、名片、行動電話門號查詢資料、公
    司查詢資料、快遞單、函文、入出境查詢資料、汽車車籍資
    料、申報單、貨運提單等文件資料）】均有證據能力。
(五)、至卷附之現場採證照片、查扣物品照片等照片及錄影光碟畫
    面等，均係屬機械性紀錄特徵，也就是認識對象的是照相鏡
    頭及攝影機鏡頭，透過鏡頭形成的畫面映寫入膠卷或特定儲
    存設備內（如光碟），然後還原於照相紙上，或透過機器播
    放畫面，故照相及攝影中不含有人的供述要素，再現實情形
    與作為傳達結果的照相及攝影，在內容上的一致性是透過機
    械的正確性來加以保障的，在照相及攝影中，並不存在人對
    現實情形的知覺、記憶，在表現時經常可能發生的錯誤（如
    知覺的不準確、記憶隨時間推移而發生的變化），故照相及
    錄影光碟當然是非供述證據，並無傳聞法則之適用，惟上開
    照片及錄影畫面既係透過相機及攝影機拍攝後所得，且與本
    案犯罪事實具有關聯性，且被告 2人及其選任辯護人對於卷
    內所附之上揭各該照片及本院勘驗光碟畫面等亦均未表示異
    議，或主張係執法人員違法取得，經查又無不得作為證據之
    事由，依法自得作為證據，而有證據能力。
(六)、又本件如附表一、二、三、四所示扣案之物品，均非屬供述
    證據而無傳聞法則之適用，惟查：本件如附表一、二、三、
    四所示扣案之物品，均係依法定程序【包括緊急搜索（業經
    臺灣臺中地方法院准予備查在案）、同意搜索】合法所扣得
    ，且查無其他證據足以證明係執法人員以違法手段所取得，
    亦與本案均具有關聯性，當有證據能力，併予敘明。
(七)、按法院或檢察官得囑託醫院、學校或其他相當之機關、團體
    為鑑定，或審查他人之鑑定， 並準用第203條至第206條之1
    之規定（ 不包括第202條囑託個人鑑定時應命鑑定人於鑑定
    前具結之規定），而鑑定之經過及其結果，應命鑑定人以言
    詞或書面報告，刑事訴訟法第208條第1項前段及第206條第1
    項分別定有明文。另現行刑事訴訟法關於鑑定之規定，除選
    任自然人充當鑑定人外，另設有囑託機關鑑定制度。依刑事
    訴訟法第198條、第208之規定，不論鑑定人或鑑定機關、團
    體，固均應由法院、審判長、受命法官或檢察官視具體個案
    之需要而為選任、囑託，並依同法第206條之規定 ，提出言
    詞或書面報告，始符合同法第159條第1項所定得作為證據之
    「法律有規定」之情形，否則所為之鑑定，仍屬傳聞證據。
    然於司法警察機關調查中之案件，為因應實務上，或因量大
    、或有急迫之現實需求，併例行性當然有鑑定之必要者，例
    如毒品之種類與成分、尿液之毒品反應，或者槍、彈有無殺
    傷力等鑑定，基於檢察一體原則，得由該管檢察長對於轄區
    內之案件，以事前概括選任鑑定人或囑託鑑定機關、團體之
    方式，俾便轄區內之司法警察官、司法警察對於調查中之此
    類案件，得即時送請先前已選任之鑑定人或囑託之鑑定機關
    、團體實施鑑定，以求時效（見法務部92年9月1日法檢字第
    0920035083號函參照，刊載於法務部公報第312期 ）。此種
    由檢察機關概括選任鑑定人或概括囑託鑑定機關、團體，再
    轉知司法警察官、司法警察於調查犯罪時參考辦理之作為，
    法無明文禁止，係為因應現行刑事訴訟法增訂傳聞法則及其
    例外規定之實務運作而為。此種由司法警察官、司法警察依
    檢察官所概括選任之鑑定人或囑託鑑定機關、團體所為之鑑
    定結果，與檢察官選任或囑託為鑑定者，性質上並無差異，
    同具有證據能力。又法律已原則規定為有證據能力者，倘為
    當事人所不爭執者，即無贅敘說明其為有證據能力之必要。
    本件卷附之法務部調查局鑑定通知書、內政部警政署刑事警
    察局所出具之鑑定書、行政院衛生署管制藥品管理局出具之
    鑑定書等，分係各該局執行毒品鑑定公務所出具之書面鑑定
    報告，依據刑事訴訟法第159條之立法理由及同法第206條規
    定，自得為證據。況本件檢察官、被告 2人及其選任辯護人
    等於本院行準備程序及審判期日對於上開鑑定書等，均未表
    示爭執，本院復審酌毒品鑑定報告均係由專業機關人員本於
    其專業知識及儀器所作成，又上開鑑定書與本案之事實均具
    有關聯性，是可認上開鑑定書均具有證據能力。
(八)、按被告（此不同於被告以外之人）之自白，非出於強暴、脅
    迫、利誘、詐欺、疲勞訊問、違法羈押或其他不正之方法，
    且與事實相符者，得為證據，刑事訴訟法第156條第1項定有
    明文。本件被告乙○○、甲○○於警詢、檢察官偵查中、原
    審及本院歷次審理時自白犯罪（包括部分自白）部分，被告
    乙○○、甲○○及其選任辯護人等於本院審理時均未提出其
    他可供證明被告乙○○、甲○○下列經本院所引用之於警詢
    、檢察官偵查中、原審及本院審理時自白犯罪（包括部分自
    白）部分，究有如何之遭受「強暴、脅迫、利誘、詐欺、疲
    勞訊問、違法羈押或其他不正之方法」始為自白之證據，以
    供本院得以即時調查審認，並參酌上開所述非屬於供述證據
    部分之證據及監聽譯文等，均足認被告乙○○、甲○○下列
    經本院所引用之於警詢、檢察官偵查中及於原審、本院歷次
    審理時自白犯罪（包括部分自白）部分，其與事實相符者，
    依法自得為證據。
：有關於認定犯罪事實部分：
一、有關事實欄一之(一)部分：
(一)、被告乙○○、甲○○2人之辯詞：
１、訊據上訴人即被告（以下簡稱：被告）乙○○固坦承有以其
    所有之車牌號碼CN─7887號自用小客車搭載同案被告己○○
    一同至「亞曼尼汽車旅館」及遭警查獲之事實，惟矢口否認
    有何運輸、幫助運輸毒品之犯行，其於本院及原審分別辯稱
    ：己○○與綽號「土豆」有什麼協定伊並不知情，伊到案後
    協助調查指證幕後指使者為綽號「土豆」癸○○之人，亞曼
    尼汽車旅館是綽號「土豆」請被告甲○○幫我們安排住館的
    ，己○○為了撇開案情，事實是從伊弟弟住處後陽台，由己○○打開麻布袋取出五金零件放入紙箱放到伊車上的，「邱
    千倚」證件是我釐清案情主動提供的，綽號「土豆」之人託
    我載己○○到臺中的途中，才告知伊後車廂上五金零件藏有
    毒品，當時已經答應綽號「土豆」之人回臺灣後參加他弟弟
    的結婚典禮，機票也是綽號「土豆」之人幫伊付的，他還答
    應借伊五萬元，且託被告甲○○安排伊吃住，所以伊一時思
    慮才硬著頭皮載己○○到亞曼尼汽車旅館找甲○○。去大陸
    之目的，是3月6日晚上與大陸女友左娟電話中連繫發生口角
    ，女友左娟問伊說臺灣新東陽名產等為何還沒有寄到，因為
    不能郵寄，女友左娟不相信，後就惱怒掛斷伊的電話，為了
    安撫我女友，才決定帶這些東西去大陸，是這樣才臨時決定
    去大陸的，因該月15日有車貸、卡債要繳，才要去向綽號「
    土豆」之人借錢，順道將「邱千倚」的證件歸還給綽號「土
    豆」之人。伊沒有跟綽號「土豆」之人共謀連續運輸毒品，
    伊也沒有幫過甲○○運輸毒品，且後來在「亞瑟仕」公司查
    獲的毒品跟伊也無關係， 4支小型鋼瓶是伊主動提出的，應
    該符合自首的規定，原審判決太重。且該 2支鋼瓶一直都是
    被告甲○○持有中，沒有脫離被告甲○○的掌控，伊跟己○○從一樓搬到二樓而已，並不知道被告甲○○與綽號「土豆
    」之人有任何協議，伊沒有幫助運輸毒品，也沒有與他們共
    同犯罪的意思，被告甲○○所擁有的 2支大型鋼瓶跟「亞瑟
    仕」公司查扣的鋼瓶是一模一樣，是綽號「土豆」寄給被告
    甲○○的，不然綽號「土豆」之人不會叫伊載己○○去被告
    甲○○那裡開鋼瓶。95年 3月10日伊確有與己○○一同坐飛
    機從澳門回來臺灣，當天是透過「土豆」才認識己○○的，
    當天「土豆」本來要與我們一起回來，後來「土豆」臨時有
    事情，所以麻煩伊載己○○，後來就說要去臺中與被告甲○○會合，被告甲○○打電話告訴伊說去「亞曼尼汽車旅館」
    會合，到的時候伊就將車子開入 107室，被告甲○○帶我們
    到105室，到105室後己○○問被告甲○○說東西在那裡，然
    後被告甲○○說他手痛，伊就與己○○從停放在 105室的賓
    士車上各拿 1個鋼瓶上去，放下鋼瓶伊就躺在床上睡覺，伊
    有聽到他們在敲打，但伊在床上睡覺，伊起床的時候就為警
    查獲，東西也都被警方查扣，是有查扣一些毒品云云。被告
    乙○○之選任辯護人則辯護略稱：依據快遞單上的資料可證
    明該 2支大型鋼瓶不是由被告乙○○所收受的，「亞瑟仕」
    公司的大型鋼瓶 1支也不是預計要由被告乙○○收受的，被
    告乙○○被查獲時也沒有0000000000號的這支電話。被告乙○○是載己○○前往臺中的路上才知道鋼瓶裡面有毒品的情
    形，從卷內並無任何被告乙○○對外聯絡販賣的情形，被告
    乙○○行為單純只是牽涉到藏有毒品的鋼瓶，依據綽號「土
    豆」的指示載下來，前後並無牽涉到販賣或特定買主對外聯
    絡情形或監聽譯文，從被告乙○○所查扣的手機也沒有往來
    毒品的對象，被告乙○○只受綽號「土豆」的指示，充其量
    只有牽涉運輸或幫助運輸的形式，並無販賣毒品。至同案被
    告己○○使用鐵鎚將鋼瓶打開以取出毒品之行為，在性質上
    顯非屬於任何「搬運輸送」之行為本身，或在該過程中加以
    幫助之行為，至多僅係致被告乙○○及同案被告己○○在開
    啟取出其內之毒品以後；因而牽涉非法共同「持有」毒品違
    禁物之刑責。又有關違反毒品危害防制條例案件之量刑，若
    係科以無期徒刑，在實務上通案來看，堪認已屬最重之量刑
    ，本件被告乙○○於本件所涉之行為，顯尚未達於非處以無
    期徒刑不可之程度。另從本件個案之角度來看，主謀「土豆
    」（癸○○）日後若被查補到案，在量刑上，最重並不可能
    會處以「死刑」，至多亦僅會遭判處無期徒刑，而本案被告
    乙○○係依其指示之人， 2人涉案情節程度及輕重顯有差異
    ，且依卷證同案被告己○○參與本案之程度顯然不會較被告
    乙○○為輕，本件若仍繼續判處被告乙○○無期徒刑，自殊
    嫌過重，而有悖罪刑相當及比例之原則等語。
２、又訊據上訴人即被告（以下簡稱：被告）被告甲○○亦均矢
    口否認有何如公訴人所指訴運輸毒品之犯行，於本院及原審
    則分別辯稱：伊當天只是接到「空仔」的電話，去幫他們借
    車床而已。伊並無意圖營利販賣持有毒品、運輸毒品等行為
    。當天只是借車床知道要有鋼瓶要車開，他電話中也沒有跟
    伊說裡面有安非他命毒品。被告乙○○跟己○○說那 2支大
    鋼瓶是從伊車上搬過去的，這根本不實在。他們被抓時就已
    經開始說謊，把全部責任推得一乾二淨，謊稱 2支大鋼瓶是
    伊帶去的，他們當天說後車廂上的鋼瓶完全沒有毒品。實際
    上扣案的 2支鋼瓶不是從伊車上帶去的，是被告乙○○帶去
    的，伊根本沒有運輸，乙○○所說是故意要害伊的。乙○○
    、己○○他們從乙○○車子的後車廂拿出來的，己○○之前
    伊不認識，乙○○之前見過二次面，是透過綽號「土豆」認
    識的。在「亞曼尼汽車旅館」被抓時，他們就推得一乾二淨
    ，搬上「亞曼尼汽車旅館」推說是伊的，乙○○、己○○他
    們就沒事了，他們是故意要害我的，他們知道伊的電話被監
    聽他們才被抓的，伊說鋼瓶是乙○○的，乙○○說因伊被監
    聽才會被警方抓到的。且乙○○、己○○還在說謊，是警察
    根據車上麻布袋的條碼打去關稅局查，才知道另外有那件鋼
    瓶。被告乙○○收受鋼瓶那麼多次，光是 4支鋼瓶他的說法
    就有4、5種，承租管理員也說他們從 2月開始就有在收受這
    些鋼瓶。己○○、乙○○都是要規避刑責自己編出來的說詞
    ，他們誣賴伊說那些鋼瓶是伊帶過去的。因己○○、乙○○
    他們都事先去大陸接洽，己○○去那邊學習開鋼瓶，乙○○
    回臺後負責去收受那些鋼瓶，之前的證據及證人供述 ，從2
    月多就已經以邱千倚的名義開始收受鋼瓶，這些鋼瓶都是很
    特殊的，外面的人根本沒有辦法取得特殊鋼瓶，如果沒有接
    觸鋼瓶，怎麼可能取得這些鋼瓶。當天他們要回來臺灣，「
    空仔」打電話給我，說當天晚上要回來，到了晚上的時候又
    說他回不來，說有朋友會與伊聯絡，下午的時候「空仔」叫
    伊先去問有沒有車床，後來我借不到，約7、8點的時候說他
    的朋友會打電話給伊，後來乙○○打電話給伊。他們當天去
    找伊是帶毒品來要給伊試，他們來找伊並帶鋼瓶過去，當場
    己○○打開來，伊還沒有驗毒品，警察就來了，伊有叫朋友
    要帶吸食器過來，到「亞曼尼汽車旅館」是乙○○打電話給
    伊說要在臺中，說找間汽車旅館，伊說到「亞曼尼汽車旅館
    」105室，107室是乙○○他們到的時候伊去租的由伊付錢，
    己○○他問伊有沒有車床，伊說沒有車床，有鐵鎚，伊就去
    伊後車廂拿鐵鎚給己○○，己○○他拿鐵鎚敲開鋼瓶，打開
    來就是海洛因及安非他命。伊本來是要去那邊拿安非他命，
    伊沒有碰過海洛因，結果鋼瓶裡面卻有海洛因，乙○○說他
    們還要拿給別人，伊只有看到 1個鋼瓶裡面有海洛因及安非
    他命。伊不知道他們要帶第一、二級毒品過來，伊大概知道
    「空仔」會帶安非他命過來，不知道有海洛因云云。被告甲○○之選任辯護人先後分別辯護略稱：由法院勘驗扣案之大
    型鋼瓶 3支之「外型之高度、重量、大小都一樣，顯然來源
    均為同一。參酌以被告己○○於95年 3月11日所述：「『西
    瓜』還有拿一個麻布袋及一個紙箱給乙○○，紙箱內有散置
    的鋼製圓心柱，『土豆』跟我說那些鋼製圓心柱是給乙○○
    來掩飾用的----」等語相符，是以本件該 2支大型鋼瓶之運
    送過程確與被告甲○○完全無關，該 2支大型鋼瓶確為被告
    乙○○帶往「亞曼尼汽車旅館」的。被告甲○○並無販賣毒
    品之行為，本件被告甲○○僅是代「空仔」與被告乙○○相
    約見面而已，其與「空仔」或乙○○、己○○間並無任何運
    輸毒品之犯意聯絡可言，被告甲○○更無所謂販賣毒品之犯
    意。又上開 2支大型鋼瓶開啟並不困難，無需特殊工具或藉
    諸特殊開啟技術，則該 2支大型鋼瓶既係被告甲○○持有，
    其自行或隨意找人開啟即可，無庸特別載往亞曼尼汽車旅館
    ，委由己○○開啟（此為前審辯護人之辯解）等詞。
(二)、本院查：
  １依本院卷附之財政部臺北關稅局於97年 4月30日以北普遞字
    第0971007734號函文所示：【經查95年1月至3月間，由大陸
    地區或其他國外等地，以「邱千倚」名義為收件人之進口快
    遞貨物簡易申報單計有2份（報單編號：CE/95/491/10712及
    CE/95/454/V7232）， 按上開報單已載明其各次寄送日期、
    收件人、姓名、收件地址及聯絡電話等相關資料，茲檢附上
    開報單影本各乙份供參】之內容可知，於95年1月至3月間，
    由大陸地區或其他國外等地，所有以「邱千倚」名義為收件
    人之進口快遞貨物簡易申報單，總計有「2份」 ，從其報關
    日期分別為「95/03/05」及「95/0310」 對照本案所先後查
    獲之毒品事證（指在「亞曼尼汽車旅館」查獲之 2支大型鋼
    瓶、在被告乙○○所有之車牌號碼CN－7887號自用小客車內
    所扣得之4支小型鋼瓶及在「亞瑟仕」公司所查獲之1支大型
    鋼瓶），其中「95/03/10」即係在「亞瑟仕」公司所查獲之
    1支大型鋼瓶， 另外該「95/03/05」部分則係在被告乙○○
    所有之車牌號碼CN－7887號自用小客車內所扣得之 4支小型
    鋼瓶，並查無在「亞曼尼汽車旅館」查獲之 2支大型鋼瓶之
    進口快遞貨物簡易申報單，且重量亦均與在「亞曼尼汽車旅
    館」查獲之 2支大型鋼瓶重量不符，從而在「亞曼尼汽車旅
    館」105室所查獲之2支大型鋼瓶是否為被告乙○○所收受自
    綽號「土豆」之人以快遞方式運送之物品，要非無疑。
  ２又證人即同案被告己○○於偵訊時具結證稱：我於警詢時所
    言實在，我有看過筆錄才簽名，沒有被刑求或強暴脅迫；於
    警詢時所陳述，可以引為偵訊之內容〔己○○於95年 3月11
    日警詢時供稱：阿弘（即甲○○）從他的賓士車內 【拿出1
    把鐵鎚給我】，乙○○隨後就將 1個鋼製圓柱體從阿弘的賓
    士車行李箱搬出，我看到阿弘沒有要搬另1 個鋼製圓柱體的
    意思，我就把鐵鎚拿給阿弘，我就去把另1 個鋼製圓柱體搬
    上105號房， 進房後阿弘要我把鋼製圓柱體打開，在房間內
    待了15-20分鐘左右， 你們就進來了【（見偵5788號卷右下
    角頁碼第55頁，右上角有不同頁碼，附此說明）。又證人己○○95年 3月11日警詢陳述已為偵查中具結後陳述之實質上
    之一部分，又無顯不可信之情況，依刑事訴訟法第159條之1
    第2項規定，自亦有證據能力（詳見上述證據能力部分 ）】
    ；證人己○○於偵訊時另又結證稱：一進去房間，乙○○跟
    我到阿宏（即甲○○）的賓士車後車廂拿 2個大型鋼瓶到樓
    上，拿上去後，他們就請我打開，打開後裡面有 2大包安非
    他命、小包的粉狀海洛因（見偵5788號卷右下角第129－130
    頁）；證人己○○於偵訊時復結證稱：鋼瓶是從甲○○後車
    廂取出的，我搬了1個，另外1個是由乙○○搬運的、我跟乙○○較慢到，鋼瓶就在該賓士車的後車廂拿的，拿完毒品之
    後要拿給甲○○（筆錄記載己○○，已據己○○於原審訊問
    時更正），甲○○要拿給誰我不知道、鋼瓶不是乙○○帶過
    來的等語（見偵5788號卷第133頁 ），上揭證詞內容復經證
    人己○○於原審95年 6月27日及於本院前審95年11月30日審
    理時到庭證述前於警、偵訊時所為之陳述均係屬實甚明【見
    原審卷第190頁及本院前審卷(二)第49頁及其背面】 ，並經證
    人乙○○於本院前審96年 3月22日審理時結證屬實【見本院
    前審卷(二)166頁背面至168頁，其中更結證稱「（辯護人張居
    德律師問：當天晚上你為何會到臺中市的亞曼尼汽車旅館？
    ）證人乙○○答：那是土豆叫我去找甲○○的」等語】。又
    0000000000、0000000000號行動電話均係被告甲○○所有及
    使用，此亦據被告甲○○於偵查時供明在卷（見偵5788號卷
    第131頁)；另0000000000號行動電話則係被告乙○○所有，
    亦據被告乙○○於警詢時陳明在卷（見偵5787號卷第 8頁）
    。而被告甲○○之上開行動電話早經檢警實施通訊監察，有
    通訊監察書在卷可憑（ 見偵字第5940號卷右下角210頁，此
    與偵字第6772號卷右下角225頁相同），其中於95年3月10日
    下午，被告甲○○即有以該行動電話與他人密切連繫，要向
    他人借用車床，且稱是晚上要使用等語，有該行動電話譯文
    （見偵5788號卷右下角第100頁以下 ）附卷可參。另於當日
    21時47分許，被告乙○○即以其所有及使用之0000000000號
    行動電話與被告甲○○上開0000000000號行動電話連繫，告
    知將下去臺中及雙方約定見面地點，其中亦有下列之對話：
    「乙○○：【你東西載上來】。甲○○: 好，網（往）那邊
    去喔。乙○○: 對啊，你東西載過來啊。甲○○：【好，小
    的不用嗎，是兩大的喔】。乙○○：【小的你沒有帶上來你
    怎麼開啊，你東西都要帶來開啊】。甲○○：都要喔。乙○○：對啊。甲○○：【那帶兩個大的就可以了喔】。乙○○
    ：等等喔不用了啊，你們都不用上來了啊，跟你們斷絕來往
    了啊。甲○○：不要這樣啦，跟我沒關係啊。」（見偵5788
    號卷右下角第103頁） 。而且，其間被告乙○○因被告甲○○遲遲未能借得車床而對甲○○稱「今天先把任務完成就好
    啊，改天自己買自己用啊」（見同上卷第104頁)。而被告甲○○及乙○○亦均自承，上開對話確為其 2人之對話內容（
    見偵5788號卷第132頁、原審卷第131頁）。則顯然扣案如附
    表一編號 3所示內裝編號1、2所示第一、二級毒品海洛因及
    甲基安非他命之２個大鋼瓶（即兩大的），確係由被告甲○○載往「亞曼尼汽車旅館」，且是為了取出其內之毒品，另
    為提供同案被告己○○開啟鋼瓶之工具，被告甲○○並攜帶
    鐵鎚 1支（小的）供給己○○使用無訛。證人即被告乙○○
    於本院更一審審理時具結證稱：當初鋼瓶拿來時，是在亞曼
    尼汽車旅館，從賓士車上搬上去的。【當時蓋子是完全鎖緊
    的，蓋子與四周是齊平的，而且上面還抹油】。當時己○○
    開啟時，是用壹條布蓋在瓶上，並用榔頭敲打鋼瓶的四周，
    再用手壓住蓋子以反時針方向旋轉開啟等語（見本院更一審
    卷第132頁背面） 。參照本院更一審當庭勘驗扣案大型鋼瓶
    時，發現：其中 2支外面抹有（殘留）黃色的油，至於，勘
    驗時被告甲○○雖然當庭示範可以徒手旋轉開啟該 2支鋼瓶
    ，但經本院更一審受命法官當場將鋼瓶蓋重新蓋回鎖緊之後
    ，被告甲○○即無法再開啟，【此時鋼瓶蓋尚未鎖緊至與邊
    緣平齊】，而且鋼瓶上沒有抹油各情，亦經本院更一審勘驗
    無誤（見本院更一審卷第132頁） 。則同案被告己○○在「
    亞曼尼汽車旅館」時，既係開啟外裹黃油（並參見95年度逕
    搜字第1號卷第130頁上半頁照片）且瓶蓋（瓶蓋直徑略小於
    鋼瓶開口）旋轉至邊緣平齊之大型鋼瓶，瓶蓋本身已無法自
    瓶蓋外緣握緊旋轉（瓶蓋已轉入開口之內），該鋼瓶之開啟
    自需由受過訓練之己○○持鐵鎚開啟甚明，被告甲○○之辯
    護人於本院前審辯稱：開啟大型鋼瓶無需特殊工具或技術乙
    節，委非可取。是被告甲○○空言否認上情，顯不足採。又
    被告甲○○之選任辯護人請求驗鋼瓶上之指紋，惟因上開 2
    個大鋼瓶最後是由被告己○○與乙○○抱上105室2樓內（而
    查獲時亦經承辦人員觸摸過，且鋼瓶外面又抹有黃色的油）
    ，故即便其上未採得被告甲○○之指紋，亦無法為有利於被
    告甲○○之認定，故此部分事證已明，自無再採集其上之指
    紋送請鑑定之必要，併此敘明。
  ３另被告甲○○於警詢時即供稱：「 3月10日15時，空仔以大
    陸手機跟我聯繫，告訴我乙○○晚上會跟我連絡，並會把毒
    品帶來給我保管，叫我等候乙○○的電話」（見偵5788號卷
    右下角第42頁）。於偵查中則供稱: 「（你到亞曼尼汽車旅
    館何事？）一位綽號叫『蚊子』的男子叫我過去的，接他們
    的毒品，接完之後由我先放我那邊。」「（共這樣接過幾次
    ？）2、3次，從上個月到這個月，我接的毒品都是跟不同人
    接的，這次來的是乙○○、己○○。」等語（見偵5788號卷
    第133頁)。於95年 3月12日原審羈押訊問時又稱：「（去該
    處作何事？）是李宗政（譯音）叫我過去的。」「（綽號『
    蚊子』是何人？）就是叫我去接毒品的人」（見原審聲羈28
    3號卷第5頁反面)。 於原審審理時則又稱：「空仔與蚊子是
    好朋友。」「（到亞曼尼這次是誰叫你去？）是己○○與乙○○約我去的，要去跟他們拿毒品」 （見原審卷第194-195
    頁）。嗣經原審質問以「為何他們叫你去你就去？」後才改
    稱：是「空仔」叫我去的，「空仔」本來說要回來，後來又
    說不能回來等語（見原審卷第195頁 ）。雖被告甲○○一下
    稱去該處是「空仔」叫其過去，一下稱是「蚊子」叫其過去
    ，惟參諸被告甲○○就此部分一開始即稱是「空仔」於當天
    下午打電話給伊，請伊幫忙借車床等語，本院是認此部分應
    係其受「空仔」之指示而帶上開 2支鋼瓶（大型）過去要讓
    「技術人員」己○○開啟以便取出瓶內之毒品。
  ４另被告甲○○所使用之0000000000號行動電話，有與他人為
    下列通聯之紀錄：
  (1)於95年3月9日晚間23時08分，0000000000號行動電話之男子
    打給被告甲○○：「甲○○: 怎樣啊。男子：【那個漂亮女
    姑娘】到了嗎？甲○○：還沒要明天。男子：是喔，那我要
    怎麼跟人家講啊。甲○○：誤點啊。男子: 好啦，拜拜」（
    見偵5788號卷右下角第107頁）。
  (2)於95年3月10日0時15分，0000000000號行動電話之男子打給
    被告甲○○，雙方交談內容為「甲○○：改明天，明天才會
    回來。男子：好吧。甲○○：嗯。男子：那價錢還不知道喔
    。甲○○：應該大致上就我所講的那樣子啊。男子：嗯。甲○○：現在原裝的都報40了啊。男子：怎麼硬喔，沒辦法報
    14喔。甲○○：啥啊。男子：沒辦法14喔。甲○○：什麼14
    啊。男子：半個14啊。甲○○：大概吧。男子：可以嗎。甲○○：14也很硬啊，我想差不多145以上啊 。男子：幫我找
    一下14好嗎，我現金沒這麼多啊。甲○○：那就要多洗一點
    啊。男子：拜託一下啦。甲○○：看怎樣再跟你講啊。男子
    ：好」（見偵5788號卷右下角第107-108頁）。
  (3)於95年3月10日5時38分，被告甲○○打給00000000000號行
    動電話之女子，雙方交談內容為「甲○○：喂。女子：你電
    話怎麼都不接。甲○○：我在睡覺啊，我在大胖那裡睡啊，
    怎樣啊，沒事情了喔。女子：你不是有去處理嗎，東西不是
    回來了嗎？甲○○：我們這裡沒有啊，但是我這裡有最後一
    個啊。女子：什麼東西有最後一個。甲○○：女生啊。女子
    ：跟我留著那個喔。甲○○：什麼啊‧‧‧錢準備好了嗎？
    女子：好了啊。甲○○：28喔，要不要啊。女子： 1個喔。
    甲○○：對啊，剩最後 1個啊，剛剛去跟人家調大盤的，現
    在多 1個啊。女子：你喔。甲○○：對啊，下午就都沒有了
    啊。女子：那可以請你留給我嗎？甲○○：不可以，妳趕快
    去湊啊。女子：好啦，我現在有一半的錢啊。甲○○：好啦
    ，我先拿一半給你啊。女：好啊，那我早上就有前（錢）可
    以拿給你了啊。甲○○：好」（見偵5788號卷右下角第108-
    109頁）。
  (4)於95年 3月10日22時12分，有00000000000號行動電話男子
    打給被告甲○○，雙方交談內容為「甲○○：喂。男子：【
    女生到了嗎】？甲○○：你半夜來就有了啊。男子：半夜幾
    點啊。甲○○：就是半夜啊。時間到了我就打給你啊。男子
    ：好」（見偵5788號卷右下角第119頁 ）。被告甲○○雖於
    原審辯稱：關於「漂亮姑娘」是指我們家樓下排班的計程車
    要載人嫖妓，要我幫忙介紹漂亮姑娘，介紹1個我可以賺取1
    仟元，價格有全套3千2或2千8百元，半套就是除以 2，我偶
    爾幫計程車司機他們介紹，計程車會抽庸給我（見原審卷第
    115頁 ），通訊監察譯文上面所提到的價格是安非他命的價
    錢，是別人叫我幫他問「空仔」，我問了之後轉達，而通訊
    監察譯文上面所提到的「女生」就是我上次說的幫計程車排
    班司機問（見原審卷第196頁） ，「空仔」有在販賣海洛因
    及安非他命，而因為「空仔」不在國內，所以人家買海洛因
    及安非他命要透過我問「空仔」（見原審卷第286頁 ），而
    辯稱僅居間為人詢問毒品之交易價格事宜云云。然查：一般
    販賣毒品者於相互交談中，為掩飾犯行避免事情曝光被查獲
    ，故多以代語為之。而且，臺中縣警察局豐原分局偵查隊小
    隊長即【證人蔡漢成】於原審具結證稱：「我本身是豐原偵
    查隊專門查緝毒品的小隊，我有五年的經驗，從電話譯文一
    般毒品交易他們提到【女生、軟的就是海洛因】，【男生、
    硬的就是安非他命】，這件他們也是用這樣的術語，通訊監
    察譯文上所載：半個十四則有可能是講半兩十四萬，是海洛
    因的價格」等語（見原審卷第278頁）；「本案查獲前1個星
    期，我們跟監甲○○，在東興西街樓下被他發現，當時跟監
    甲○○是因從監聽譯文上有看到他有販賣及利用快遞運輸海
    洛因及安非他命」等語（原審卷第277、278頁）。被告甲○○雖辯稱是幫排班計程車司機仲介女子賣淫，惟其於上開95
    年3月10日5時38分，係與一女子於電話中提及，而甲○○且
    稱「剛剛去跟人家調大盤的，現在多一個啊」，該女子亦稱
    「可以留給我嗎？」均在在與被告甲○○所稱「女生」是賣
    淫女子不符；再參以被告甲○○於95年 3月10日22時12分，
    有00000000000男子打給甲○○，交談內容：「甲○○：喂
    。男子：【女生到了嗎】？甲○○: 你半夜來就有了啊。男
    子：半夜幾點啊。甲○○: 就是半夜啊。時間到了我就打給
    你啊。男子：好」。而參諸甲○○於當時即正攜 2個內裝第
    一、二級毒品海洛因及甲基安非他命之鋼瓶，欲前往「亞曼
    尼汽車旅館」與同案被告乙○○、己○○會合，並請己○○
    開啟鋼瓶取出毒品之情節相互對照，堪信被告甲○○確有販
    賣第一級、第二級毒品之意思，且業已著手於販賣行為（即
    上揭通話內容所示之對話），但就被告甲○○取得毒品（指
    該 2支大型鋼瓶內之毒品）之原因，是否有付出代價，因被
    告甲○○堅不吐實，又查無其他證據（包括何人以何代價賣
    出毒品予被告甲○○之人證或其他監聽譯文等）可資稽佐，
    是尚難認定被告甲○○有「販入」之行為，是以雖查無其他
    積極證據足以證明被告甲○○主觀有營利售賣意圖而販入第
    一級毒品海洛因或第二級毒品甲基安非他命，但依上開通聯
    內容所示，被告甲○○所持有之 2支大型鋼瓶雖尚未開啟，
    然被告甲○○於確知其持有之該 2支大型鋼瓶內藏放有第一
    級毒品海洛因及第二級毒品甲基安非他命之後，竟起意圖利
    售賣，且業已著手於販賣行為僅未及賣出【依上開被告甲○○與其他不詳姓名、年籍及住居所之男子、女子間之通聯對
    話可知，被告甲○○確已著手於販賣】，自應成立販賣第一
    級毒品海洛因未遂及販賣第二級毒品甲基安非他命未遂罪責
    （最高法院90年度臺上字第1898號判決及96年臺上字第4860
    號判決意旨參見），附此敘明。
  ５又被告乙○○雖完全否認此部分之犯行，惟亦坦承有受「土
    豆」之託，而以其所有之車牌號碼CN－7887號自用小客車搭
    載己○○南下臺中與被告甲○○會合之事實。且查，共同被
    告己○○於偵訊時即具結證稱：我於警詢時所言實在，我有
    看過筆錄才簽名，沒有被刑求或強暴脅迫，於警詢時所陳述
    ，可以引為偵訊之內容等語 （見偵5788號卷右下角第129頁
    ）。而其於警詢時即證稱：「我有聽到乙○○跟『土豆』講
    電話時提到要把取出來的安非他命交給阿弘，所以阿弘就把
    安非他命收起來了」等語（見偵5788號卷第54頁）。其於原
    審以證人身分亦具結證稱：後來乙○○在要到臺中的路上才
    問我鋼瓶如何開啟，我說用敲的，並告訴他裡面放置安非他
    命、在高速公路上要到臺中的時候，我說是安非他命等語（
    見原審卷第190頁 ）。即被告乙○○亦於偵訊時自白稱：我
    到亞曼尼之前，己○○在車上就跟我說要來開毒品的，到了
    之後，甲○○的大型鋼瓶就放後車廂，甲○○因為手痛，就
    由我跟己○○下去幫忙搬運，搬上去之後他們就開始拆，由
    己○○負責拆，東西拆完要交給誰我不知道等語（見偵5787
    號卷第78頁，當時被告乙○○之選任辯護人黃英傑律師亦全
    程在場），綜上可知，被告乙○○顯然在載同案被告己○○
    至「亞曼尼汽車旅館」之前，即知同案被告己○○此行之目
    的，即是要開啟鋼瓶取出毒品無訛。再自上開被告乙○○與
    被告甲○○對話之通訊監察內容（參見上揭１所載）可知，
    有關與被告甲○○之連繫，均係由被告乙○○為之，且被告
    乙○○亦告知甲○○要載「東西」上來開，並於甲○○稱「
    小的不用嗎，是兩大的喔」，被告乙○○竟亦不悅的稱「小
    的你沒有帶上來你怎麼開啊，你東西都要帶來開啊」，以及
    因被告甲○○遲遲未能借得車床而對甲○○稱「今天先把任
    務完成就好啊，改天自己買自己用啊」等語。益徵該 2支大
    型鋼瓶均係在被告乙○○與被告甲○○ 2人聯絡妥細節後，
    始由被告甲○○載運至亞曼尼汽車旅館無訛，則被告乙○○
    辯稱其不知情云云，顯然與上開通訊監察內容所載不符，亦
    堪信被告乙○○所辯要均屬卸責之詞而不足採信，被告乙○○此部分犯行亦應堪認定。另被告甲○○既否認此部分之犯
    罪，並對 2支大型鋼瓶於何時、何處自何人取得乙事，堅不
    吐實，本院參照上開事證，因認被告甲○○係於95年 3月10
    日前，在不詳時間、地點（非亞曼尼汽車旅館），自姓名、
    年籍不詳之成年人處取得，併此載明。
  ６此外，復有如附表一編號1－3、11－15所示之物扣案可佐，
    以及查獲時之現場照片附卷（見偵5788號卷第87、88頁）可
    稽。而附表一編號1之海洛因4包，經送法務部調查局鑑定，
    結果為：「一、送驗白粉四包均含第一級毒品海洛因成分，
    合計淨重344.62公克，空包裝總重8.06公克，純度77.39%，
    純質淨重266.70公克。二、本案獲案毒品表登載毒品毛重為
    380公克，實際秤量為352.68公克」，有法務部調查局95年5
    月4日調科壹字第120017792鑑定通知書（見原審卷第59頁）
    附卷可考。另扣案如附表一編號2之甲基安非他命2包，經送
    內政部警政署刑事警察局鑑定，結果為：「一、送驗安非他
    命毒品，經檢視內有 2包，本局分別予以編號A、B，而經檢
    視均為白色透明結晶，外觀型態均相似，驗前總毛重2002公
    克（包裝塑膠袋總重約27.44公克），而隨機抽取編號A鑑定
    ，淨重為987.28公克，取0.14公克鑑定用罄，餘987.14公克
    ，檢出二級毒品甲基安非他命成分， 純度約98.4%。依據抽
    測純度值，推估編號A、B均含甲基安非他命之驗前總純質淨
    重約1942.96公克」，有內政部警政署刑事警察局95年 6月1
    日刑鑑字第0950038075號鑑定書附卷可稽（ 見原審卷第169
    頁）。是被告乙○○、甲○○ 2人此部分之犯行均洵堪認定
    。另如附表一編號 8之白粉，經送法務部調查局鑑定，結果
    為：「標示為HR(-)者未發現法定毒品成分，合計淨重38.11
    公克，空包裝總重1.71公克」，有法務部調查局95年5月4日
    調科壹字第120017794鑑定通知書在卷 （見原審卷第60頁）
    。且被告乙○○亦供稱：警察第一時間沒有搜到（那兩包東
    西），是我主動告訴警察的，而那兩包東西不是海洛因，是
    咖啡因等語；另證人蔡漢成亦證稱：查扣那二包東西並不確
    定是海洛因等語，是公訴人認此白粉亦為第一級毒品海洛因
    ，顯屬有誤，附此敘明。
  ７按刑法上之幫助犯，固以幫助他人犯罪之意思而參與犯罪構
    成要件以外之行為而成立，惟所謂以幫助他人犯罪之意思而
    參與者，指其參與之原因，僅在助成他人犯罪之實現者而言
    ，倘以合同之意思而參加犯罪，即係以自己犯罪之意思而參
    與，縱其所參與者為犯罪構成要件以外之行為，仍屬共同正
    犯，又所謂參與犯罪構成要件以外之行為者，指其所參與者
    非直接構成某種犯罪事實之內容，而僅係助成其犯罪事實實
    現之行為而言，苟已參與構成某種犯罪事實之一部，即屬分
    擔實施犯罪之行為，雖僅以幫助他人犯罪之意思而參與，亦
    仍屬共同正犯（最高法院27年上字第1333號判例意旨參見）
    。本件被告乙○○、甲○○2人依上開95年3月10日21時47分
    許，被告乙○○以其所有及使用之0000000000號行動電話與
    被告甲○○所使用0000000000號行動電話連繫，告知將下去
    臺中及雙方約定見面地點，其中亦有下列之對話：「乙○○
    ：【你東西載上來】。甲○○: 好，網（往）那邊去喔。乙○○: 對啊，你東西載過來啊。甲○○：【好，小的不用嗎
    ，是兩大的喔】。乙○○：【小的你沒有帶上來你怎麼開啊
    ，你東西都要帶來開啊】。甲○○：都要喔。乙○○：對啊
    。甲○○：【那帶兩個大的就可以了喔】。乙○○：等等喔
    不用了啊，你們都不用上來了啊，跟你們斷絕來往了啊。甲○○：不要這樣啦，跟我沒關係啊。」等語（見偵5788號卷
    右下角第103頁 ），依上開被告乙○○在電話中對被告甲○○所說：【你東西載上來】；【對啊，你東西載過來啊】；
    【小的你沒有帶上來你怎麼開啊，你東西都要帶來開啊】之
    對話內容，及被告乙○○抵達「亞曼尼汽車旅館」後，因被
    告甲○○手痛，被告乙○○更協同己○○至105室1樓之賓士
    車後車廂將該2支大型鋼瓶搬上2樓，再由己○○負責開啟，
    依上揭最高法院判決之意旨，則被告乙○○顯非僅止於幫助
    之犯意【即要被告甲○○把該 2支大型鋼瓶載過來開啟，此
    即屬犯意之聯絡】，其所為亦非僅係構成要件以外之行為【
    即將該2支鋼瓶搬上2樓開啟，此為行為之分擔】，是被告乙○○就此 2支大型鋼瓶之運輸亦應屬共同正犯，而非僅係幫
    助犯。
  ８至上開被告甲○○與其他不詳姓名、年籍及住居所之男子、
    女子間以電話聯絡有關第一、二級毒品海洛因、甲基安非他
    命之販賣事宜，而構成販賣第一級毒品海洛因未遂及販賣第
    二級毒品甲基安非他命未遂罪責部分，依全案卷證（包括通
    聯監聽譯文）均查無其他積極證據足以證明被告乙○○及同
    案被告己○○就此部分均係知情參與，附予敘明。
二、有關事實欄一之(二)部分：
(一)、被告辯詞：
    訊據被告甲○○固坦承受僱於綽號「空仔」之「李忠政」看
    管甲基安非他命之事實，惟亦矢口否認有何運輸第二級毒品
    甲基安非他命之犯行，其於本院及原審審理時先後辯稱：伊
    承認有幫「空仔」看管那些毒品，那個地方 9號及11號是「
    空仔」承租的。第一次是「空仔」約伊在麥當勞那邊，是他
    帶著一些安非他命帶伊到東興西街11樓那裡交鑰匙給伊，伊
    進去時裡面已經有安非他命。後來是「空仔」叫「蚊子」跟
    伊約在中港路上，後來是伊帶蚊子去東興西街 3樓、11樓，
    因「空仔」說蚊子是他朋友，叫伊拿鑰匙給他，不管是「空
    仔」還有蚊子，他們每次拿毒品去，都會在那邊點數量。所
    謂第 3次是「空仔」與伊一起去11樓時，已經有一些毒品在
    屋子裡面。伊在警察局說有3次毒品，3次都是交由伊保管的
    ，有給伊錢是1、2萬元，他有給伊錢是真的。伊要強調的是
    伊帶他們去的，並不是如警察所說伊從麥當勞自己接毒品去
    以及在中港路上伊接蚊子的毒品去，因為那是不一樣的。地
    方不是伊提供的，是綽號「空仔」即李忠政所承租的，李忠
    政給伊鑰匙，說如果他要用，而他還沒有回來，就請伊將東
    西交給他要給的人，總共交待3次，他來放3次，每次都交待
    伊，伊沒有幫他拿出去過，而代價1次是2-3萬元，每次替他
    看管他都拿現金給伊，總共 3次，伊約拿了7、8萬元，這些
    東西都只有安非他命，且都是他送回來的毒品，不是伊去外
    面收回來的，只有一次綽號「蚊子」的人說他人在中港路文
    心路處，請伊過去帶他過來，他就將毒品放在那裡。而第 1
    次是95年 2月在麥當勞見面當天，他帶伊到東興西街11樓那
    裡就有放2包安非他命，第2次就是「空仔」距離第1次約1個
    多星期，「空仔」說他在那邊，伊就過去，他說又多 2包毒
    品，請伊看著，第3次就是「蚊子」那次，於距離第2次只有
    3 天時間，「蚊子」那次帶很多毒品，就是一個大袋子，伊
    是帶「蚊子」到11樓那裡，「空仔」有交代「蚊子」會來放
    置一些毒品，請伊帶「蚊子」過去放置毒品。而東興西街9
    號3樓就是「蚊子」住的地方，當時「空仔」交2副鑰匙給伊
    ，伊就帶警察去這2戶找云云。
(二)、惟查：
  １臺中市南屯區○○○街9號3樓之29及11號11樓之23均應係被
    告甲○○所承租，且是由被告甲○○自外向他人接運第二級
    毒品甲基安非他命後，運輸至上開二址藏放：
  (1)此業據被告甲○○於警詢時供稱：「（本署偵緝人員及豐原
    警分局等單位，於95年3月11日4時30分許，經你同意至你住
    所臺中市南屯區○○○街9號3樓之29進行搜索，查扣何物？
    何人所有？何人在場？）那是我主動帶查緝人員到上述住所
    取出毒品安非他命115公克、研磨器1個、安非他命吸食器 1
    組，這些東西是「空仔」之男子『寄放在我這邊的』，搜索
    當時只有我一個人在場。」「（本署偵緝人員及豐原警分局
    等單位，於95年3月11日4時50分許，經你同意至你住所臺中
    市南屯區○○○街11號11樓之23進行搜索，查扣何物？何人
    所有？何人在場？）我主動帶查緝人員到上述住所取出毒品
    安非他命5840公克、海洛因毒品1. 1公克、安非他命吸食器
    1 組，這些東西也是「空仔」『寄放在我這邊的』，搜索當
    時只有我一個人在場。」「『空仔』真實姓名為李忠政」（
    見偵5788號卷右下角第41頁）；「（你與「空仔」李忠政如
    何認識？）約半年前由『阿修』介紹認識，之前沒有經常聯
    繫，直到最近 1個月才因他常出國，『要把毒品放在我那邊
    』，才聯絡比較頻繁。」「（李忠政把毒品放在你住所，你
    是否有收取任何代價？）他曾因為把毒品『放我那邊』有包
    過紅包給我，大約有2、3次，每次2至3萬。」「（李忠政把
    毒品放在你住處，如何取走？）他回國後就與我聯絡，『由
    我把毒品從住處取出』後，約在公益路與大墩路上之麥當勞
    將毒品交還給他，之後他如何處理這些毒品我不清楚。」「
    （接運保管李忠政所有之毒品）有 3次，第1次是約在1個月
    前，由李忠政跟我聯繫，告訴我會有人給我聯絡，交付毒品
    給我保管，之後就有一個陌生男子以無顯示之電話與我聯繫
    ，並約在中港路與文心路口邊，直接就拿了 3公斤的安非他
    命給我保管；第2次及這次被查獲等情形一樣，所以我把前2
    次的毒品全部保管在東興西街住處」等語（見偵5788號卷右
    下角第47頁）。於同日檢察官偵查中亦稱: 「警詢時所言實
    在，我有看過筆錄才簽名，沒有被刑求或強暴脅迫，接受詢
    問時精神很好、正常」等語（ 見偵5788號卷右下角第131頁
    ，當時黃英傑律師亦全程在場），已明白供承自白此部分之
    犯行。
  (2)且被告甲○○於95年 3月11日為警查獲時，亦在被告甲○○
    之身上扣得收付款憑單 1張（即附表一編號17），而該憑單
    上有記載「金額：壹萬捌仟元，顧客：房客。付款人：魏榮
    鎮，屋址：理想11－23，租金6000元 ，押金貳個月12000元
    。」而被告甲○○於偵查中亦自承：扣案之收付款憑單是我
    的，是繳納房屋租金的等語（ 見偵5788號卷右下角第172頁
    ），故此應係被告甲○○所承租，而由其繳付租金之付款憑
    單，否則該房屋若非被告甲○○所承租，何以會在其身上扣
    得該收付款憑單？
  (3)另證人蔡漢成於原審亦到庭具結證稱：「（你們如何知道在
    東興西街有毒品？）查獲前壹個星期，我們跟監甲○○，在
    東興西街樓下被他發現，我們查獲當天在他賓士轎車有搜索
    到一張收付款憑證，上面記載11樓之23，我們原本掌握他住
    9號3樓之29，因為後來在賓士轎車內扣到該收付款憑證，我
    們懷疑他也租這裡，後來我們帶他要去搜索9號3樓之29，在
    車上的時候我們告知他有查扣收付款憑證，他才承認這2 個
    地點都有毒品，他願意帶我們去將毒品取出。」「（到東興
    西街他身上有無鑰匙？）鑰匙及大樓電梯感應器都有，這二
    地方是二棟不同大樓，他都有鑰匙及電梯感應器」等語（原
    審卷第277頁)。是被告甲○○嗣後翻異前供，尚無足採。
  ２至於扣案如附表四編號1、4之第二級毒品甲基安非他命，究
    係「空仔」或「蚊子」所有、是否曾將保管之上開毒品取出
    運輸交還等節，被告甲○○則有下列先後不一之陳述:
  (1)被告甲○○於95年 3月11日警詢時供稱：「（李忠政把毒品
    放在你住處，如何取走？）他回國後就與我聯絡，由我把毒
    品從住處取出後，約在公益路與大墩路上之麥當勞將毒品交
    還給他，之後他如何處理這些毒品我不清楚。接運保管李忠
    政所有之毒品有3次，第 1次是約在1個月前，由李忠政跟我
    聯繫，告訴我會有人給我聯絡，交付毒品給我保管，之後就
    有 1個陌生男子以無顯示之電話與我聯繫，並約在中港路與
    文心路口邊，直接就拿了3公斤的安非他命給我保管；第2次
    及這次被查獲等情形一樣，所以我把前 2次的毒品全部保管
    在東興西街住處」（見偵5788號卷右下角第43頁）。於同日
    檢察官偵查中亦稱: 警詢時所言實在，我有看過筆錄才簽名
    ，沒有被刑求或強暴脅迫，接受詢問時精神很好、正常等語
    （見偵5788號卷右下角第131頁）。
  (2)被告甲○○於95年 3月11日偵訊時供稱：「（你幫忙接毒品
    有何好處？）之前「蚊子」來拿走1次毒品，重量約1公斤，
    就會給我2、3萬。」「（你台中租屋處扣得多少毒品？）6
    公斤安非他命，都是 1位「李忠政」的，我有將「李忠政」
    的名字寫在我皮夾上。」「（你幫他們取得毒品，送到一定
    地方，看他們給你多少好處，你就拿多少？）是。從以前到
    現在，共給我2、3次，【金額約5、6萬元】。」「（蚊子與
    李忠政住何處？）我只知道蚊子住何處。」「（以上 2人是
    你上手？）就是他們寄放我那邊的，請求轉為污點證人，指
    證出上游，減輕刑責」等語（見偵5788號卷右下角第133-13
    4頁）。
  (3)被告甲○○於95年 4月13日檢察官偵查中稱：「（在你租屋
    處扣到的毒品是誰的？)是1個綽號叫「蚊子」的人，是我主
    動帶員警去拿的，我拿出4、5包的毒品，我不知道幾公斤」
    等語（見偵5788號卷右下角第175頁）。
  (4)被告甲○○於原審時稱：我沒有幫他拿出去過，每次替他看
    管他都拿現金給我，總共 3次，【我約拿了7、8萬元】等語
    ；我是受「空仔」李忠政之託保管毒品，而「蚊子」與「空
    仔」是好朋友，他有來東興西街一次，蚊子東西放在11樓，
    3 樓是蚊子在進出的等語、因為「空仔」打電話給我，說要
    打 3樓的鑰匙給「蚊子」，要做什麼我不知道，「蚊子」也
    有帶毒品到11樓， 3樓的毒品是「空仔」與「蚊子」一起的
    ，誰的我不是很熟悉。「蚊子」我只有見過 1次面，就是中
    港路與文心路那裡，我帶他到11樓，東西放在11樓，「蚊子
    」有給我錢，但是「蚊子」說是空仔給我的等語。
  ３綜上，雖被告甲○○或稱去該處是「空仔」叫其過去，或稱
    是「蚊子」叫其過去。惟參諸扣案如附表四編號1、4所示之
    第二級毒品甲基安非他命，是由「空仔」指示被告甲○○自
    外向他人接運後，運輸至上開二址藏放（已詳述於１），至
    於該他人應是包括「蚊子」在內，而該毒品究係「空仔」或
    「蚊子」所有？本院則認「空仔」與「蚊子」應係同夥，故
    該等毒品應係渠等所共有。至於被告甲○○是否有將部分之
    第二級毒品甲基安非他命依「空仔」之指示送至指定地點交
    予「空仔」，或由「蚊子」自行取走毒品，則因此部分僅有
    被告甲○○之自白，且該自白亦未明確指稱交還「空仔」或
    由「蚊子」取走之毒品數量，加上被告甲○○嗣後亦翻異前
    供，故本院認此部分尚無其他證據證明，故認被告甲○○應
    尚未將所保管之毒品交還。又，被告甲○○運輸第二級毒品
    所得乙節，其於偵查中供稱：5、6萬元；審理中則稱7、8萬
    元。就其運輸毒品確有所得則所述前後一致，至於其所得究
    竟為何，前後稍有不一，本院以「罪疑利益歸於被告原則」
    ，認被告上開運輸第二級毒品所得為5萬元。
  ４被告甲○○此部分犯行，復有查獲時之現場照片附卷（偵57
    88號卷右下角第89-92頁)，以及扣案如附表四所示之物可稽
    。且在臺中市○○○街9號3樓之29 所查扣如附表四編號1之
    甲基安非他命 1包，經送內政部警政署刑事警察局鑑定，結
    果「鑑定編號C，驗前毛重104.60公克，包裝塑膠袋重約5.1
    4公克，取0.12公克鑑定用罄，餘99.34公克，檢出二級毒品
    安非他命成分，純度約98.9%，驗前純質淨重約98.36公克」
    。另在臺中市○○○街11號11樓之23所查扣如附表四編號4
    之甲基安非他命11包，經送內政部警政署刑事警察局鑑定，
    結果「編號D至N，其中編號N內有5小包，編號N1至N5，經檢
    視均為白色透明結晶，外觀型態均相似，驗前總毛重5805.1
    6公克， 包裝塑膠袋總重約58.55公克，隨機抽取編號D鑑定
    ，淨重991.02公克， 取0.09公克鑑定用罄，餘990.93公克，
    檢出二級毒品甲基安非他命成分， 純度約95.9%，依據抽測
    純度值，推估編號D至M、N1至N5均含甲基安非他命之驗前總
    純質淨重約5510.99公克」，有內政部警政署刑事警察局 95
    年6月1日刑鑑字第0950038075號鑑定書（原審卷第169至170
    頁）附卷可稽。事證明確，被告甲○○所辯係事後卸責之詞
    ，不足採信，此部分犯行亦堪以認定，自應依法論科。
三、有關事實欄一之(三)部分：
(一)、被告乙○○辯詞：
    訊據被告乙○○亦矢口否認此部分犯行，其於本院及原審先
    後辯稱：亞瑟仕查獲的毒品跟伊無關係， 4支鋼瓶是伊主動
    提出的，應該符合自首的規定。且車牌號碼 CN-7887號的自
    小客車是伊在94年 8月於擔任工友時買的，車子本是伊上班
    的交通工具，怎麼會認定成犯案的工具。另綽號「土豆」之
    人有叫我帶一名女孩去租臺北縣樹林市○○街43巷17號 1樓
    ，用「土豆」表妹「邱千倚」名義租的，是在契約書上所載
    的日期租的，我有將契約書帶到大陸要交給「土豆」，他叫
    我先帶回來。他說要寄一些五金，要我幫他收，收到後並沒
    有叫我放那裡，我收了之後就放到我汐止家裡廚房，只有收
    一次，就是後來我與己○○去拿的那些東西。當天我與己○○回臺灣之後，他打行動電話告訴我說上次我收的東西放那
    裡，我說放在我汐止戶籍家裡，他說我要載己○○到我戶籍
    那裡將東西取出，拿去給甲○○，所以我就先回我汐止住處
    去拿東西。東西拿到之後因為整包用麻布袋裝，我在汐止那
    邊就將麻布袋打開，己○○將鐵管之類的管子取出，我不知
    道那是什麼東西，有 4個鐵罐，另外還有一些彎曲的鐵管，
    拿出這些東西之後，我拿麻布袋，他就拿這些東西到我車子
    裡面，後來就說要去臺中與甲○○會合，我們並沒有到臺北
    找 1位叫「西瓜」的人，而扣案的這些東西是我主動拿出來
    給警察的，是從我開的車子內拿出來的。至於寄到亞瑟仕公
    司之物品，這部分我不知道，沒有人通知我去拿。我純粹因
    欠「土豆」人情，他借我錢方便而已云云。另被告乙○○於
    警詢時亦供稱：上個月底「花生」（即台語「土豆」，係同
    一人）從大陸打電話給我，幫他表妹租房子，請我先拿租金
    35000元給樹林的屋主，並定了租賃契約，隨後我就載 「花
    生」的表妹去坐計程車，到這個（3）月6日時，「花生」從
    大陸寄了一些鐵材直接到臺北縣樹林市○○街43巷17號 1樓
    ，請我去幫他把那些東西收起來。我把那些東西拿到汐止市
    我四弟許永新住家廚房後面放著（見偵5787號卷第9頁 ）。
    我們回到臺灣後就去機場的停車場拿我CN─7887號的自用小
    客車，拿到車後，「土豆」打電話給我，就問我之前寄到樹
    林給我的東西放在那裡，我說我放在我弟弟那邊，「土豆」
    就叫我帶己○○去拿出來，我就帶己○○去拿，我們拿完東
    西之後，「土豆」又打電話叫我們將東西載到臺中（見偵57
    87號卷第78頁）， 4個鋼圓柱體是我在樹林的某地點收取這
    批貨，是由一臺計程車送過來的，是「土豆」的男子寄來的
    ，要我先幫他收起來，我有打開看過，確實是一批零件，我
    就丟在汐止的住家後面云云（偵5787號卷第91、98頁）。被
    告乙○○之選任辯護人則為被告乙○○辯護稱：被告始終否
    認有何共同運輸走私第一級毒品海洛因之情事，且卷內客觀
    上亦無被告乙○○事先謀議而明知將以鋼瓶內藏有海洛因毒
    品之方式運輸走私入境，而與綽號「土豆」之人具有犯意聯
    絡及行為分擔之確實證據，自應不成立共同正犯等詞。
(二)、惟查：
  １證人邱千倚於警詢時證稱：我不認識乙○○，我的身分證曾
    於92年在臺北縣新莊市○○路遭竊，有報案，而臺北縣樹林
    市○○街43巷17號 1樓並非我所承租等語（見偵5787號卷第
    32至33頁）。而證人即該屋屋主楊荔梅於警詢亦證稱：（經
    妳協同配合警方至邱千倚戶籍地 〈臺北縣新莊市○○街130
    號〉指證邱千倚本人，是否就是與妳簽立租賃契約書之本人
    ？）我當場指認，確認邱千倚小姐不是當日與我簽立租賃契
    約書之人等語（見偵5787號卷第29頁），是堪信本件確有人
    冒「邱千倚」之名義，與被告乙○○一同向屋主楊荔梅承租
    臺北縣樹林市○○街43巷17號 1樓無訛（惟此部分尚無證據
    證明被告乙○○知悉該女子係偽冒「邱千倚」之名義承租）
    。
  ２次查，證人即同案被告己○○於警詢時即供稱：到了中正機
    場，乙○○就帶我去機場停車場開車號CN-7887號之BMW轎車
    ，之後他就帶我去臺北跟一個叫「西瓜」的男子拿東西（見
    偵5788號卷右下角第52頁，又己○○於警詢之陳述，參照後
    開偵查中具結後之證詞，已為偵查中具結後陳述之實質上之
    一部分，又無顯不可信之情況，依刑事訴訟法第159條之1第
    2項規定，有證據能力）。 其於偵訊時亦具結證稱：我於警
    詢時所言實在，我有看過筆錄才簽名，沒有被刑求或強暴脅
    迫；於警詢時所陳述，可以引為偵訊之內容；乙○○開一部
    BMW， 先北上拿一些鋼瓶、麻袋，拿完之後就下來到臺中，
    下來之後時間就已經凌晨 1時許，我們就去亞曼汽車旅館休
    息；到臺北拿鋼瓶，有說要做掩飾用的，說要和大的一起走
    才不會那麼明顯等語（見偵5788號卷第129至130頁，）。其
    於原審亦具結證稱：到臺北要去向「西瓜」拿東西前，乙○○有用電話聯絡，後來乙○○有下車，放在後車廂拿一拿就
    上車了，我沒有看到「西瓜」，乙○○有打電話，有跟我講
    ，後來乙○○有跟我講說「西瓜」拿東西給他等語（原審卷
    第第19 1至192頁 ，部分內容經本院前審於96. 3.22審理時
    勘驗錄音光碟所補充）。亦均堅稱有乙○○當時是先以電話
    連絡「西瓜」後，再取得上開其放置於其所有之自用小客車
    後行李廂之物品（含 4個裝有第一級毒品海洛因之鋼瓶）這
    件事。被告乙○○雖否認有自「西瓜」處取出上開物品，惟
    因此部分與原審共同被告己○○無涉，其經具結之證詞應較
    堪採信，反之若乙○○坦承有自「西瓜」處取出上開物品，
    勢必再增加檢警對「西瓜」之追訴，故本院認應以己○○經
    具結之證詞較可採信。
  ３至於，證人即被告乙○○之弟媳壬○○於本院前審審理時，
    雖到庭證稱：乙○○曾於95年3月6日拿一個白色麻布袋至其
    住處寄放，並說隔天要去大陸，乙○○於 3月10日從大陸回
    來後，拿走該麻布袋等語；另證人即壬○○之女辛○○固亦
    證稱： 3月10日阿伯乙○○與另外一個人有到家中拿東西，
    阿伯拿麻布袋，另外一個人拿箱子等語（見本院前審卷(二)第
    52 -54頁）。然證人壬○○既稱乙○○所寄放者為一麻布袋
    ，則被告乙○○理應僅取走該寄放之麻布袋，惟依證人辛○○所述，乙○○與另一人所取走者為一麻布袋與一個箱子，
    則究竟乙○○有無寄放物品在壬○○住處，已足滋疑！況證
    人壬○○、辛○○均無法證實被告乙○○所寄放與取走之物
    品即為本案在被告乙○○所駕駛之車上所查扣之物品，尚難
    證明共同被告己○○所證虛偽不實，其二人上開證述尚不足
    為有利於被告乙○○之認定。
  ４被告乙○○雖又辯稱：其並不知「土豆」要其帶該女子承租
    臺北縣樹林市○○街43巷17號1樓的目的，是要用作走私運
    輸第一級毒品海洛因之郵寄地址，他是說要寄放一些五金云
    云。惟查：該戶自出租後即都沒有人前來住過，此業據證人
    即屋主楊荔梅及青年成家社區（即上址大樓）之守衛人員戊○○於警詢時證述明確（見偵5787號卷第25、23頁）。而被
    告乙○○亦供稱，「土豆」說要寄一些五金，要我幫他收，
    收到後並沒有叫我放那裡，我收了之後就放到我汐止家裡廚
    房云云。惟若「土豆」只是單純要乙○○代為收受一些五金
    機械零件，則何不逕以被告乙○○之現住地為郵寄地址，反
    輾轉大費周章另行承租他處作為郵寄地，並請乙○○先代為
    支付35000元之租金？ 且「土豆」既託請被告乙○○代收，
    並已另外承租該處，則至少應以該處為存放被告乙○○上開
    所稱「五金機械零件」之處所，然「土豆」竟然不告知被告
    乙○○該「五金機械零件」收受後要放何處，而被告乙○○
    於收受後亦另行放置他處而未放於該承租處（此參諸乙○○
    持有該處之門禁磁卡及鑰匙，參附表二編號4、5，其進出該
    處應無任何困難），則「土豆」又何以要花費款項承租該處
    而僅作為郵寄地址之用？在在與常情有違！而被告乙○○對
    此竟會不加聞問？另證人丁○○○○○於原審亦具結證稱：
    「（你們在亞曼尼107號房BMW車上查扣小鋼瓶時乙○○有無
    說這是如何來的？）他說是人家委託『他去台北、新莊、泰
    山收的』機械零件」等語（原審卷第277頁)，顯然係有意誤
    導檢警之偵辦方向，亦堪信被告乙○○所辯實不足採。另證
    人戊○○於本院前審96年3月22日審理時雖到庭證稱：95年2
    月27日有替邱千倚收過一批五金材料，不是被告乙○○去收
    的等語。然被告乙○○收受「土豆」自大陸地居所郵寄一批
    內裝有海洛因之鋼瓶四個之時間為95年3月6日，已如前述，
    此外被告乙○○並未供承其曾於95年 2月27日至前開承租處
    所收受任何物品，是證人戊○○此部分所述，尚不足為有利
    於被告乙○○之認定。
  ５被告乙○○此一部分之犯行，復有在乙○○自用小客車上後
    車廂所置放物品的照片附卷（見偵5788號卷第85、86、93頁
    ），及如附表二所示之物扣案可佐。而附表二編號8所示4包
    海洛因及附表三編號5所示海洛因2包（1包中另藏有1包，故
    計2包）經送法務部調查局鑑定結果，經標示為HR（+）者，
    均含第一級毒品海洛因成分， 合計淨重1813.21公克（空包
    裝總重85.31公克，純度67.60%，純質淨重1225.73公克），
    此亦有法務部調查局95年5月 4日調科壹字第120017794號鑑
    定通知書一份（原審卷第60頁）附卷可稽。
  ６另有關在「亞瑟仕公司」所查扣如附表三所示之物品，係檢
    警人員於搜索亞曼尼汽車旅館並查扣相關證物後，委請航空
    警察局安檢組比對查扣物「麻布袋」之海關編號，發現與同
    案查扣物「鋼圓柱容器」之物品於95年3月11日上午3時許，
    透過中華航空貨運快遞入境，經報請指揮偵辦之檢察官後，
    認為本案以相同「鋼圓柱容器」偽裝夾藏毒品入境可能性極
    高，且該貨物收件人為邱千倚，收件住址為台北縣樹林市○○街47巷17號 1樓，與同案涉嫌人乙○○車內置有「邱千倚
    」之身分證、印章及租賃契約（租賃處所: 臺北縣樹林市○○街47巷17號 1樓）相符，遂於同日18時許，在檢察官指揮
    下，對尚置放於臺北縣泰山鄉○○○路361之5號（亞瑟仕公
    司）之該批貨物執行逕行搜索，經會同亞瑟仕公司經理蘇鈴
    雅進行搜索，於查扣之「鋼圓柱容器」內查獲第一級毒品海
    洛因1100公克及毒品相關事證乙批，有逕行搜索結果報告書
    （逕搜字第1號卷第6頁）附卷可稽，而該逕行搜索亦經原審
    法院准予備查，有原審法院95年 3月15日函附卷可參（逕搜
    字第1號卷第185頁），且經證人丁○○○○○於原審及本院
    前審到庭具結證明屬實（ 原審卷第280頁、本院前審卷(二)第
    51頁反面）。
  ７證人蘇鈴雅於警詢時亦證稱：「（警方於今日18時20分許，
    受檢察官指揮到妳公司查扣何物件？）查扣一箱重達46公斤
    的貨物，經我檢視該件貨物提單及貨件上註明之物品為鐵條
    。」「經公司司機簡伯修先以行動電話連絡收件人邱千倚（
    無法接通），警方人員與簡伯修就將該件貨物送達收件人地
    址，但是未遇收件人本人，於是將原件貨物載回公司，而司
    機與警察返回公司後隨即與我們勘驗貨物內容物確有海洛因
    1包及一些鐵製品。」 「經清點共有海洛因毒品1100公克，
    而上述貨物寄件人為中國大陸. 黃江. 新橋工業區. 吳小芳
    收件人為臺北縣樹林市○○街43巷17號1樓邱千倚。」 「我
    們是接獲中國大陸黃江加盟站委託我們公司到桃園中正機場
    報關，後由司機將貨物載回臺北縣泰山鄉公司的貨運集中站
    ，由本集中站依地區性區分派送到客戶處」等語（見偵5787
    號卷第14-15頁 ）。另證人簡伯修亦於警詢時證稱：「（貴
    公司有一由「大陸東莞黃江新橋工業區. 吳小芳」郵寄之國
    際包裹郵件，收件人為臺北縣樹林市○○街43巷17號 1樓邱
    千倚〈經本隊查扣內含海洛因毒品1100公克〉是否屬實？）
    是。」「（郵件）平常就直接送到收件地址，但若是星期六
    我們會先電話聯絡，該郵件我在3月11日9時55分先以公司電
    話撥打送貨單貨主電話0000000000，但都是轉入語音信箱，
    我在送貨單上有記錄，另外在 3月11日17時我親自送到收件
    人地址，大樓管理員說該地址確實住有邱千倚，但不在家，
    所以我就又將郵件送回公司」等語（見偵5787號卷第20頁）
    ，核與逕行搜索報告所載相符，復有送貨單 1張（同上卷第
    21頁）附卷可稽。至於該送貨單所書寫貨主電話「00000000
    00」，在95年3月間申請使用人係「子○○」 ，已經中華電
    信股份有限公司查詢電信使用者資料函復單 2紙在卷（見本
    院卷第107、108頁），形式上觀之非被告乙○○名稱，然對
    照上開臺北縣樹林市○○街43巷17號 1樓係供收受寄至該址
    處所，且有人冒用邱千倚之名義與被告乙○○一同向屋主楊
    荔梅承租乙節，可見被告乙○○等人因恐真實姓名等資料洩
    漏，早已使用虛偽資料，則其等在送貨單所書寫虛偽之貨主
    電話「0000000000」，亦與常情無悖，何況，證人簡伯修於
    警詢時證稱：「……該郵件我在（95年）3月11日9時55分先
    以公司電話撥打送貨單貨主電話0000000000，但都是轉入語
    音信箱，我在送貨單上有記錄，另外在3月11日17 時我親自
    送到收件人地址，【大樓管理員】說該地址確實住有邱千倚
    ，但不在家」等語，則該受貨地址係有大樓管理員，被告乙○○等人即令書寫不實之電話號碼，也不至於收不到託運之
    貨物【指毒品，此對照上揭述被告乙○○亦曾收受利用不知
    情之「安速達通運有限公司」人員，於95年3月2日收件運送
    ，於95年3月4日送抵臺灣，並於95年3月5日完成報關手續，
    交由「飛羚國際有限公司」不知情之已成年送貨人員於95年
    3月6日將該批內裝第一級毒品海洛因之鋼瓶４個（小型）運
    輸至上開向不知情之楊荔梅所承租之臺北縣樹林市○○街43
    巷17號1樓租屋處所，由知情之乙○○輾轉收受後（寄送至
    上開處所時係先由管理員代為簽收）】。是以，該「000000
    0000號」電話門號雖非登記為乙○○持有，仍難執此為被告
    乙○○有利之認定。
  ８被告乙○○雖辯稱不知情，惟查：被告乙○○於上開警、偵
    訊及原審訊問時均供稱與「邱千倚」承租臺北縣樹林市○○
    街43巷17號1樓的目的，是「土豆」說要寄一些五金，要我
    幫他收，收到後並沒有叫我放那裡，我收了之後就放到我汐
    止家裡廚房等語，顯然該處是作為「土豆」自大陸寄物品至
    台灣地區之郵寄地址。且查，扣案之送貨單一張確實記載寄
    件人為「黃江新橋工業區‧吳小芳」，收件人為台北縣樹林
    市○○街43巷17號1樓邱千倚，有該送貨單1張在卷可憑。被
    告乙○○亦自承， 其於上開停放在亞曼尼汽車旅館107室之
    車號CN－7887號自用小客車上之物，是3月6日「花生」從大
    陸直接寄到臺北縣樹林市○○街43巷17號 1樓，請我去幫他
    把那些東西收起來等語（ 見偵5787號卷第9頁）；再佐以被
    告乙○○復有該處之門禁磁卡、鑰匙以及邱千倚之身分證、
    私章，堪信被告乙○○確可主控收受「土豆」寄至上址之物
    品。而被告乙○○復自承：95年 3月10日當天本來「土豆」
    亦有要一起回來，後來臨時有事而不回來等語，此亦與被告
    己○○所述相符，顯然「土豆」於95年 3月10日當天即知被
    告乙○○要返臺，而該貨物又正巧係於95年 3月10日自大陸
    東莞寄出，於95年 3月11日抵台，與被告乙○○之返台時間
    相符，實堪信該物品亦確係「土豆」寄至上址予被告乙○○
    收受無訛，被告乙○○所辯顯不足採。至於，被告乙○○雖
    於95年3月11日凌晨1時30分在「亞曼尼汽車旅館」遭警查獲
    ，而在亞瑟仕公司查獲內裝有海洛因毒品之鋼瓶 1支係於同
    日凌晨 3時許始經由快遞寄送入境，斯時被告乙○○已被逮
    捕在先乙節，固屬事實，但被告乙○○與冒用邱千倚之名義
    者一同承租臺北縣樹林市○○街43巷17號 1樓，目的在於收
    受走私運輸第一級毒品海洛因之地址，而且在亞瑟仕公司扣
    案之物係於95年 3月10日自大陸東莞寄出（屬起運），於95
    年3 月11日抵台，則被告乙○○與綽號「土豆」者共同利用
    不知情之安速達通運有限公司、飛羚國際有限公司、亞瑟仕
    公司人員運輸、走私第一級毒品入境，縱使上開內裝有海洛
    因毒品之鋼瓶 1支，係於被告乙○○被查獲後，始經由快遞
    寄送入境，但仍無解於其利用不知情之安速達通運有限公司
    、飛羚國際有限公司、亞瑟仕公司人員運輸、走私第一級毒
    品入境之行為（最高法院 95年度臺上字第990號判決意旨參
    見）。是以，被告乙○○之辯護人在本院為其辯稱：上開鋼
    瓶 1支係被告乙○○被查獲後始寄送入境，被告陳許原自無
    庸負共同責任云云，亦非可採。另被告乙○○之選任辯護人
    雖為被告辯護稱：被告乙○○於發現「邱千倚」將身分證、
    租賃契約書等資料遺留其車上後，曾試圖將該資料委交戊○○轉交「邱千倚」，雖遭戊○○以不便代收轉交為由拒絕，
    但此事實足以證明被告乙○○對於該女子冒名「邱千倚」租
    屋之事並不知情，且協助「土豆」之事項僅止於租屋云云。
    經查，證人戊○○於本院前審96年 3月22日審理時雖到庭證
    稱：95年 2月底，乙○○曾經拿契約書、門禁卡片要伊轉交
    給邱千倚，然伊無法代收等語。然查，被告乙○○確於95年
    3月6日，依綽號「土豆」者之指示，至臺北縣樹林市○○街
    43巷17號 1樓收受「土豆」自大陸地居所郵寄一批內裝有海
    洛因之鋼瓶四個之郵件，業詳如前述；是縱證人戊○○證述
    之情屬實，亦無法證明被告乙○○未參與「土豆」走私運輸
    第一級毒品之事實，所證尚無從為有利於被告乙○○之認定
    。
  ９被告乙○○上開犯行，復有在亞瑟仕公司所查扣如附表三所
    示之物可佐。而附表三編號5之海洛因2包（1包中另藏有1包
    ，故計2包） 與附表二編號8所示之4包海洛因經送法務部調
    查局鑑定結果，經標示為HR（+）者 ，均含第一級毒品海洛
    因成分，合計淨重1813.21公克（空包裝總重85.31公克，純
    度67.60%，純質淨重1225.73公克），有法務部調查局95年5
    月4日調科壹字第120017794鑑定通知書附卷（原審卷第60頁
    ）可參。又依飛羚國際有限公司96年1月5日陳報狀檢送寄往
    「臺北縣樹林市○○街43巷17號1樓邱千倚」之編號0000000
    號快遞單其收件日期為95年3月 2日（見本院卷(二)第108-109
    頁）。另從乙○○駕駛CN-7887號BMW自小客車內查獲國際航
    空快遞包裝相關證物，顯示該批貨提單號碼為000-00000000
    號（偵字第5788號卷右下角第93、95頁），復依該提單號碼
    為000-00000000號之進口快遞貨物簡易申報單可知，該批貨
    物進口日期為95年3月4日、報關日期為95年3月5日，係由澳
    門航空編號1336號班機（NX1336）載運（見偵字第6772號卷
    右下角第186頁） 。足見「土豆」自大陸地區，利用不知情
    之安速達通運有限公司人員，於95年3月2日收件運送，於同
    月4日抵達台灣，於同月5日完成報關手續，交由不知情之飛
    羚國際有限公司人員於同月 6日將該批內裝第一級毒品海洛
    因之鋼瓶４個運輸至上開租屋處所，由知情之被告乙○○輾
    轉收受無訛，此部分事證明確，被告乙○○所辯係事後卸責
    之詞，不足採信。被告乙○○選任辯護人聲請採取麻布袋內
    之機械零件上之指紋，以查明機械零件上是否有己○○之指
    紋，用以證實被告將麻布袋交己○○，而己○○親自將鋼圓
    柱容器挑出，放置在紙箱裡云云（ 本院前審卷(一)第180頁）
    。然被告乙○○確有運輸一批內裝第一級毒品海洛因之鋼瓶
    ４個之事實，已詳如前述，採取並鑑定指紋之證據調查方法
    ，並不能證明被告乙○○無運輸毒品之行為；況依聲請意旨
    ，若上開４個鋼瓶係共同被告己○○自麻布袋內取出，另放
    置在紙箱內，以該４個鋼瓶之形體、大小，乃顯而易見，有
    卷附之照片可稽，取出鋼瓶時直接以手抓出即可，手部與麻
    布袋內之其他機械零件縱有接觸，亦僅止於手背無指紋之皮
    膚而已。是以，本院認尚無進行該項證據調查方式之必要，
    爰不予調查。被告乙○○犯行堪以認定，自應依法論科。
四、有關被告2人及其選任辯護人請求調查部分：
  被告乙○○之選任辯護人於本院行準備程序時，請求本院傳
    喚證人薛詠展、子○○、李志群、己○○、壬○○、辛○○
    ，惟有關證人薛詠展待證事實（即欲查明案外人癸○○出境
    大陸及迄今未歸之原因等情形）部分，因明顯與本案無關，
    尚無傳喚之必要。至證人子○○、李志群部分雖為電話門號
    之申請人，但此部分所欲查證之待證事實者僅係有關「亞瑟
    仕」公司提單上所留「邱千倚」之聯絡電話及相關通話原因
    ，惟查提單上所留0000000000（查亦與邱千倚在房屋租賃契
    約書上所留之0000000000之門號不同）之行動電話業經「亞
    瑟仕」公司送貨員撥打均無法接通，參以「邱千倚」本係遭
    冒名及被告乙○○前（指 4支小型鋼部分）亦非以送貨單或
    提單上所留電話聯絡通知領取貨物，而係由租屋處之管理員
    代收後，再轉交予被告乙○○，是本院認此部分亦無傳喚之
    必要。另證人己○○、壬○○、辛○○部分請求詰問之待證
    事實，業經證人己○○、壬○○、辛○○分別於偵訊中（指
    證人己○○）及原審審理時（指證人己○○、壬○○、辛○○）到庭結證或證述綦詳，是自無重覆傳喚詰問之必要。
  被告甲○○之選任辯護人請求本院傳喚證蔡漢成、乙○○、
    己○○等人（另請求勘驗扣案之 3支大型鋼瓶部分，業經本
    院於97年 6月23日進行勘驗，併予指明），惟有關證人蔡漢
    成部分，此業經本院調閱「亞曼尼汽車旅館」105 室查獲當
    時之錄影光碟，並經當庭勘驗全部過程（見本院97年 7月21
    日勘驗筆錄，光碟內有影像及聲音），此部分所欲證明之待
    證事實已明，是要無傳喚證人蔡漢成之必要。另證人乙○○
    、己○○部分請求詰問之待證事實，業經證人乙○○、己○○分別於偵訊中（指證人己○○）、原審審理、本院前審審
    理時（指證人乙○○、己○○）及本院更一審審理時到庭結
    證證述綦詳，是實無重覆傳喚詰問之必要，均併予說明。
  又被告乙○○之選任辯護人請求鑑驗扣自被告乙○○自小客
    車後車廂內所取出木箱內之五金機械零件（非指該 4支小型
    鋼瓶），送請內政部警政署刑事警察局採驗查證比對其上有
    無留存同案被告己○○之任何指紋跡證乙節，惟因該扣案之
    五金機械零件於查獲時業經承辦人員觸摸過，故即便其上未
    採得同案被告己○○之指紋，亦無法為有利於被告乙○○之
    認定，故此部分事證已明，自無再採集其上之指紋送請鑑定
    之必要，併此敘明。
五、新舊法比較之說明：
    查被告2人行為後，我國刑法於94年2月2修正公布，95年7月
    1日施行（下稱新法；修正前刑法下稱舊法 ）後，依最高法
    院95年度第 8次刑事庭會議決議之決議內容，有關新舊法適
    用原則摘要如下：
  (一)新法第2條第1項之規定，係規範行為後法律變更所生新舊法
    律比較適用之準據法，於新法施行後，應適用新法第2條第1
    項之規定，為「從舊從輕」之比較。
  (二)基於罪刑法定原則及法律不溯及既往原則，行為之處罰，以
    行為時之法律有明文規定者為限，必行為時與行為後之法律
    均有處罰之規定，始有新法第2條第1項之適用。
  (三)比較時應就罪刑有關之共犯、未遂犯、想像競合犯、牽連犯
    、連續犯、結合犯，以及累犯加重、自首減輕暨其他法定加
    減原因（如身分加減）與加減例等一切情形，綜其全部罪刑
    之結果而為比較。
  (四)從刑附屬於主刑，除法律有特別規定者外，依主刑所適用之
    法律。
  (五)連續犯1.連續數行為而犯同一之罪名，均在新法施行前者，
    新法施行後，應依新法第2條第1項之規定，適用最有利於行
    為人之法律。部分之數行為，發生在新法施行前者，新法施
    行後，該部分適用最有利於行為人之法律。若其中部分之一
    行為或數行為，發生在新法施行後者，該部分不能論以連續
    犯。2.常業犯之規定刪除後之法律比較適用，同前。
  (六)犯一罪而其方法或結果之行為，均在新法施行前者，新法施
    行後，應依新法第2條第1項之規定，適用最有利於行為人之
    法律。若其中部分之行為在新法施行後者，該部分不能論以
    牽連犯。
  (七)新法第33條第 5款規定罰金刑為新臺幣一千元以上，以百元
    計算之，新法施行後，應依新法第2條第1項之規定，適用最
    有利於行為人之法律。
  至本案涉及法律變更之部分，比較如下：
  一刑法第二條第一項規定：
    查被告2人行為後，刑法第2條第1項業於94年2月2 日修正公
    布，並自95年7月1日起施行。修正後刑法第2條第1項規定，
    已將新舊法律適用之「從新從輕」原則，改採「從舊從輕」
    原則，而此規定僅係規範行為後法律變更所生新舊法律比較
    適用之準據法，並非實體刑罰法律，自不生行為後法律變更
    之比較適用之問題，應逕行適用新法第2條第1項之規定，為
    「從舊從輕」之比較。
  二毒品危害防制條例第4條第1項、第2項及懲治走私條例第2條
    第1項法定刑為罰金刑部分：
    被告2人行為後，刑法第33條第5款業於94年2月2日修正公布
    ，並自95年7月 1日起施行；修正後刑法第33條第5款規定「
    罰金：新臺幣一千元以上，以百元計算之。」，與修正前刑
    法第33條第 5款規定「罰金：一元以上。」不同。比較新舊
    法結果，以舊法較有利於行為人，故依刑法第2條第1項前段
    規定，自應適用行為時之法律即修正前刑法第33條第 5款規
    定決定其罰金部分之法定刑。
  三刑法第28條共同正犯之規定：
    刑法第28條共同正犯規定，亦有修正，分別適用新、舊法比
    較結果，刑法第28條原規定「二人以上共同『實施』犯罪之
    行為者，皆為正犯」，新法修正為「二人以上共同『實行』
    犯罪之行為者，皆為正犯」，即舊法之「實施」已修正為「
    實行」。原「實施」之概念，包含陰謀、預備、著手及實行
    等階段之行為，修正後僅共同實行犯罪行為始成立共同正犯
    。是新法共同正犯之範圍已有限縮，排除陰謀犯、預備犯之
    共同正犯。新舊法就共同正犯之範圍既因此而有變動，自屬
    犯罪後法律有變更，修正後刑法第28條之規定，將完全未參
    與犯罪行為實行之陰謀共同正犯及預備共同正犯刪除，雖限
    縮共同正犯之適用範圍，但無礙於實行共同正犯之存在，比
    較結果，因本件被告 2人等原即屬實行共同正犯，再參酌以
    法律不得割裂適用之原則，自應適用修正前刑法第28條（最
    高法院97年度臺上字第906號判決意旨參見）。
  四刑法第四十七條累犯之規定：
    查被告甲○○行為後刑法第47條有關累犯之規定，修正後刑
    法第47條第 1項限制以「故意」再犯者為限，方成立累犯，
    而本件被告甲○○之運輸第一，二級毒品及販賣第一、二級
    毒品未遂等犯行本即屬「故意」再犯，故修法前後之規定，
    對本件被告甲○○累犯之認定，不生任何影響，即無有利或
    不利之情形，於刑法修正施行後法院為裁判時，無庸為新、
    舊法之比較。個案如有其他應依刑法第2條第1項之規定為新
    、舊法之比較情形時，依綜其全部罪刑之結果而為比較後，
    整體適用法律（最高法院97年度第2次刑事庭會議決議參照
    ）。
  五刑法第56條連續犯（已刪除）部分：
    被告2人行為後，刑法第56條連續犯之規定，業於94年 2月2
    日修正公布刪除，並於95年7月1日施行，則被告 2人之犯行
    ，因行為後新法業已刪除連續犯之規定，此刪除雖非犯罪構
    成要件之變更，但顯已影響行為人刑罰之法律效果，自屬法
    律有變更。而本件被告 2人全部行為均在舊法時期，雖裁判
    在新法時，惟修正前刑法第56條有關連續犯之規定，係將反
    覆實施之同類複數犯罪行為論以一罪，並得加重其刑至 2分
    之 1。而修正後已刪除連續犯之規定，在實務上將視各種具
    體犯罪類型，對於反覆實施之同類複數犯罪行為，或評價為
    一罪；或評價為併罰之數罪（參照該條修法理由）。若評為
    數罪而分別科處，顯對被告 2人更為不利，依新法第2條第1
    項規定，比較新、舊法結果，仍應適用較有利於被告 2人之
    行為時法律即舊法論以連續犯。
  六刑法第55條後段之牽連犯（已刪除）部分：
    刑法第55條後段之牽連犯規定，亦於94年1月7日修正刪除，
    並於95年7月1日施行。是於新法修正施行後，被告甲○○就
    犯罪事實一、(一)部分所為運輸第一級毒品及販賣第一級毒品
    未遂等犯行，即須分論併罰。比較新舊法之規定，修正後之
    規定對於被告甲○○較為不利，依刑法第2條第1項之規定，
    自應適用行為時且較有利於被告甲○○之法律，即刑法第55
    條後段之規定，從較重之運輸第一級毒品罪一罪予以論處。
  七有關從刑（指褫奪公權及沒收、抵償）部分：
    從刑附屬於主刑，除法律有特別規定者外，依主刑所適用之
    法律（且刑法第37條第1項並未修正）。
  八綜合上述各條文修正前、後之比較，揆諸前揭最高法院決議
    及修正後刑法第2條第1項前段、後段規定之「從舊、從輕」
    原則，被告 2人自應適用行為時之法律，即修正前刑法之相
    關規定，予以論處。
  九至於有關想像競合犯之規定，修正後刑法第55條除規定「從
    一重處斷」外，並增列但書：「但不得科以較輕罪名所定最
    輕本刑以下之刑」，該但書之規定，係科刑之限制，為法理
    之明文化，非屬法律之變更，自無庸依修正後刑法第2條第1
    項之規定為新舊法比較適用。
六、按行為人參與構成要件行為之實施，並不以參與構成犯罪事
    實之全部或始終參與為必要，即使僅參與構成犯罪事實之一
    部分，或僅參與某一階段之行為，亦足以成立共同正犯；故
    共同實施犯罪行為之人，在合同意思範圍以內，各自分擔犯
    罪行為之一部，相互利用他人之行為，以達其犯罪之目的者
    ，即應對於全部所發生之結果，共同負責（最高法院28年度
    上字第3110號判例參照）；又按共同正犯，係共同實施犯罪
    行為之人，在共同意思範圍內，各自分擔犯罪行為之一部，
    相互利用他人之行為，以達其犯罪之目的，其成立不以全體
    均參與實施犯罪構成要件之行為為要件；參與犯罪構成要件
    之行為者，固為共同正犯；以自己共同犯罪之意思，參與犯
    罪構成要件以外之行為，或以自己共同犯罪之意思，事前同
    謀，而由其中一部分人實行犯罪之行為者，亦均應認為共同
    正犯，使之對於全部行為所發生之結果，負其責任（最高法
    院92年度臺上字第2824號判決參照）。另按毒品危害防制條
    例第4條第1、2項所謂販賣行為，不以販入後復行賣出為必
    要，祇要以營利意思之為目的，而有販入或賣出二者其一之
    行為，即足構成；行為人持有第一級或第二級毒品，有以主
    觀上營利售賣意圖而販入第一級或第二級毒品，其雖未及賣
    出，仍應論以販賣第一級或第二級毒品罪既遂罪責；或非以
    營利售賣意圖而販入，或因其他原因而持有第一級或第二級
    毒品，嗣起意圖利售賣，著手於販賣行為未及賣出，即應成
    立販賣第一級或第二級毒品未遂罪責；如非以營利售賣意圖
    而販入，或因其他原因而持有，嗣起意圖利售賣，尚未著手
    於賣出行為，始成立意圖販賣而持有第一級或第二級毒品罪
    責（最高法院90年度臺上字第1898號及96年度臺上字第4860
    號判決意旨參見）。復按所謂「運輸」毒品，係指轉運輸送
    毒品，亦即由一地轉運輸送另一地，係指單純運輸並無他項
    目的而言，苟因有他項目的而運輸，則他項目的如果構成犯
    罪，即應分別情形按牽連犯或想像競合犯論擬，不能置他項
    罪名於不問（最高法院92年度臺上字第1288號判決意旨參照
    ）。又按毒品危害防制條例所稱之運輸毒品行為，係指一切
    載運與輸送毒品之情形而言。又運輸毒品按其性質或結果，
    並非當然含有販賣之成分，難謂其間有低度行為與高度行為
    之吸收關係，故運輸與販賣毒品兩者，應屬數個獨立之行為
    （最高法院96年度臺上字第5608號判決意旨參照）。末按運
    輸毒品或運送走私物品罪之成立，並非以所運輸之毒品或運
    送之走私物品已運扺目的地為完成犯罪之要件；是以，區別
    各該罪既遂、未遂之依據，應以已否起運離開現場為準，如
    已起運離開現場，其構成要件之輸送行為即已完成，不以達
    到目的地為既遂之條件（最高法院95年度臺上字第 990號判
    決意旨參照）。查海洛因、甲基安非他命分別係毒品危害防
    制條例第2條第2項第1款所列管之第一級毒品及同條項第2款
    附表（即其附表二編號89）所載之第二級毒品。而毒品危害
    防制條例所列毒品係屬依懲治走私條例第二條所定由行政院
    公告「管制物品項目及其數額」所列甲類第四款之管制進出
    口物品。又自大陸地區私運物品進入臺灣地區，或自臺灣地
    區私運物品前往大陸地區者，以私運物品進口、出口論，適
    用懲治走私條例規定處斷，懲治走私條例第12條定有明文。
  (一)核被告甲○○所為：
  １就事實欄一之(一)所為，係犯毒品危害防制條例第4條第1項之
    運輸第一級毒品海洛因既遂罪、同條第 2項之運輸第二級毒
    品甲基安非他命既遂罪及同條例第4條第 6項、第1項之販賣
    第一級毒品海洛因未遂罪、同條第6項、第2項之販賣第二級
    毒品甲基安非他命未遂罪。其持有第一、二級毒品海洛因及
    甲基安非他命之低度行為，則為運輸第一、二級毒品及販賣
    第一、二級毒品未遂之高度行為所吸收，均不另論罪。被告
    甲○○與被告乙○○、綽號「空仔」、「土豆」 4人間，就
    關於運輸第一、二級毒品海洛因、甲基安非他命（最高法院
    77年度臺上字第2135號判例意旨參照）及被告甲○○與綽號
    「空仔」2人間，就關於販賣第一、二級毒品海洛因 、甲基
    安非他命未遂部分，各有犯意聯絡及行為分擔，各為共同正
    犯。公訴人認被告甲○○此部分所為，係與被告己○○及交
    付2支鋼瓶予被告甲○○之年籍不詳之成年人 （此人非指「
    土豆」）間，有犯意聯絡及行為分擔之共犯關係，其中被告
    己○○及該交付 2支鋼瓶予被告甲○○之年籍不詳成年人並
    非共同正犯【查交付該 2支大型鋼瓶予被告甲○○之姓名
    、年籍及住居所均不詳之成年人，於本案卷證所顯示之證據
    ，並查無任何積極之證據足以證明，該交付 2支鋼瓶予被告
    甲○○之姓名、年籍及住居所均不詳之成年人，對於被告甲○○收取後後續之運輸（指運送至「亞曼尼汽車旅館」之行
    為）犯行，係有犯意之聯絡及行為之分擔，自不得率以推認
    係共同正犯；至同案被告己○○部分，因同案被告己○○
    從頭至尾均稱是要幫「土豆」開啟鋼瓶取出毒品，也是「土
    豆」與其約定開啟鋼瓶之代價，而當天「土豆」本來也要一
    同返臺，後因臨時有事而未能返臺，遂由被告乙○○帶其至
    亞曼尼汽車旅館內開啟鋼瓶，堪信其確係基於幫助「土豆」
    開啟鋼瓶之意思，而為此部分犯行。雖其後來實際上是幫被
    告甲○○開啟鋼瓶取出毒品，惟此亦係「土豆」所要求，並
    無解於其幫助運輸第一、二級毒品之犯行，惟亦難以此即認
    其與「土豆」或被告甲○○係有共同正犯之關係】。又被告
    甲○○販賣第一、二級毒品海洛因、甲基安非他命未遂罪部
    分雖均未據檢察官起訴，惟與檢察官起訴犯罪事實一、（一
    ）部分之運輸第一、二級毒品既遂罪部分間，有修正刪除前
    牽連犯之裁判上一罪之關係，本院自得併予審判，附此敘明
    。
  ２就事實欄一之(二)所為，係犯毒品危害防制條例第4條第2項之
    運輸第二級毒品罪。其與綽號「空仔」、「蚊子」等人彼此
    之間，就此部分犯行，有犯意聯絡及行為分擔，均為共同正
    犯。
  ３次按: 「一行為而觸犯數罪名，或犯一罪而其方法或結果之
    行為犯他罪名者，依刑法第55條規定，應從一重處斷。又連
    續數行為而犯同一之罪名者，以一罪論，刑法第56條前段亦
    定有明文。至於同法第50條所定應予併合處罰者，則以裁判
    確定前犯數罪者為限，此所謂數罪，係指各罪均能獨立，而
    無刑法第55條或第56條所定裁判上一罪之情形而言。因此，
    想像競合犯、牽連犯或連續犯之裁判上一罪，倘遇有競合時
    ，如行為人之數行為所犯數罪，具有連續關係，又有想像競
    合或牽連關係之重疊法律現象，則連續犯罪之一部，既與他
    罪競合或牽連，自應包括的先將全部之連續各行為論以一罪
    ，再按想像競合或牽連犯之例，從一重處斷，不得以數罪併
    合處罰之」（最高法院93年度台上字第1691號裁判意旨參照
    ）。本案被告甲○○先後多次運輸第二級毒品甲基安非他命
    ，時間緊接，所犯構成要件相同，顯係基於概括之犯意反覆
    為之，為連續犯，應以一罪論，且此與被告甲○○所犯之運
    輸第一級毒品海洛因罪、販賣第一、二級毒品未遂罪，又有
    一行為觸犯數罪名之想像競合犯關係（指運輸第一級毒品罪
    ）及修正刪除前牽連犯關係（指販賣第一、二級毒品未遂罪
    ），應從一重之運輸第一級毒品罪處斷。
  ４又被告甲○○前曾於87年間，因妨害自由及偽造文書等案件
    ，經臺灣臺中地方法院以87年度重訴緝字第469號判決分別
    判處有期徒刑2年8月、1年2月，並定應執行之刑為有期徒刑
    3年8月，上訴本院後經撤回上訴而確定（88年4月27日）；
    嗣經送監執行後於90年4月17日因縮短刑期假釋付保護管束
    出監，迨至91年2月4日始因假釋期滿且未經撤銷而視為已執
    行完畢論，有臺灣高等法院被告前案紀錄表及在監在押全國
    紀錄表各1份附卷可稽，其於刑之執行完畢後5年以內再犯本
    件有期徒刑以上之刑之罪，為累犯，就所犯運輸第一級毒品
    罪部分，除法定本刑中死刑、無期徒刑部分，依法不得加重
    其刑外，僅就其餘部分（指罰金刑）加重之。
  ５被告甲○○辯稱：有關事實一、(二)部分係被告甲○○主動告
    知警方，並帶同警方前去搜索。由於當時警方對於被告甲○○此部分尚無所悉，如確因被告甲○○主動告知而使警方查
    獲，則被告甲○○主動告知警方之事應符合自首之情形。按
    ：裁判上一罪之連續犯之自首，須在全部犯行均未被發覺前
    申告犯行並接受裁判，始能成立。被告甲○○運輸第二級毒
    品甲基安非他命之行為，成立連續犯，已如前述；惟被告甲○○所為連續犯中之運輸第二級毒品行為（指經員警於95年
    3月11日1時30分許在亞曼尼汽車旅館105室查獲部分 ），既
    經警方查獲在先，縱其嗣後主動告知警方有關事實一、(二)部
    分，而經警方陸續起出查獲，揆之前開說明，尚不合於自首
    規定，並予指明。
  (二)核被告乙○○所為：
  １就事實欄一之(一)所為，係犯毒品危害防制條例第4條第1項運
    輸第一級毒品海洛因既遂罪，同條例第4條第2項運輸第二級
    毒品甲基安非他命既遂罪。其持有第一、二級毒品海洛因及
    甲基安非他命之低度行為，則為運輸第一、二級毒品之高度
    行為所吸收，均不另論罪。被告乙○○與甲○○、綽號「空
    仔」、「土豆」 4人間，就關於運輸第一、二級毒品海洛因
    、甲基安非他命之犯行，有犯意聯絡及行為分擔，均為共同
    正犯。
  ２就事實欄一之(三)所為，則係犯毒品危害防制條例第4條第1項
    運輸第一級毒品既遂罪，及懲治走私條例第12條、第2條第1
    項之準私運管制物品進口罪（起訴法條漏引同條例第12條，
    容有未恰）。又被告乙○○運輸第一級毒品海洛因或私運管
    制物品海洛因進口當然含有持有之行為，故被告持有第一級
    毒品之低度行為，應為運輸毒品海洛因或私運管制物品海洛
    因進口之高度行為所吸收，不另論以持有第一級毒品罪。被
    告乙○○此部分所為與綽號「土豆」 2人彼此之間，有犯意
    聯絡及行為分擔，為共同正犯。被告乙○○與綽號「土豆」
    2 人先後利用不知情之安速達通運有限公司、飛羚國際有限
    公司、亞瑟仕公司已成年之人員運輸、走私第一級毒品，均
    為間接正犯。
  ３被告乙○○先後多次運輸第一級毒品海洛因、準私運管制物
    品進口罪，均時間緊接，所犯構成要件相同，顯係基於概括
    之犯意反覆為之，均為連續犯，應分別以一罪論以運輸第一
    級毒品罪、準私運管制物品進口罪，及均依法加重其刑【其
    中運輸第一級毒品海洛因罪，法定本刑中死刑、無期徒刑部
    分依法不得加重其刑，僅就其餘部分（指罰金刑）加重之】
    。而其所犯運輸第一級毒品海洛因與其所犯運輸第二級毒品
    甲基安非他命罪【指事實一、(一)部分】係以一行為觸犯二罪
    名之想像競合，而其連續運輸第一級毒品罪與連續準私運管
    制物品進口罪亦係以一行為觸犯二罪名之想像競合關係，自
    均應從一重之連續運輸第一級毒品罪處斷。
  ４被告乙○○選任辯護人為被告乙○○辯護稱：本案95年 3月
    11 日凌晨警方在亞曼尼汽車旅館105室搜索時，即曾搜索停
    放在107 室被告CN-7887號BMW自用車，當時警方並未發現被
    告乙○○代綽號「土豆」者保管之 4個鋼瓶（指小型），己○○亦稱被告車內之 4個鋼瓶沒裝毒品，已瞞過警方。然被
    告乙○○見警方在105室查獲之 2個鋼瓶與自己車號CN-7887
    號BMW車上之 4個鋼瓶外型類似，擔心此4個鋼瓶內恐亦藏有
    不明毒品，而在警方95年3月12日第3次訊問時，主動告知警
    方，在被告車號CN-7887號BMW車上也置放４個鋼瓶。由於當
    時警方對於被告乙○○車上置放 4個鋼瓶一事並無所悉，如
    確因被告主動告知而使警方查獲，則被告乙○○主動告知警
    方4個鋼瓶之事應符合自首之情形（本院前審卷(一)第112-113
    頁）：經查：被告乙○○涉嫌違反毒品危害防制條例案，經
    員警於95年3 月11日1時30分許在亞曼尼汽車旅館105室查獲
    ，乙○○於95年3月11日18時15分許第2次警詢筆錄供稱代「
    花生（即土豆）」前往臺北縣樹林市○○街43巷17號 1樓領
    取寄自大陸的鐵材（偵字第5787號卷第9頁），並於95年3月
    12日8時50分許第 3次警詢筆錄表示願意自其使用CN-7887號
    後行李箱提出該批鐵條（偵字第5787號卷第12頁）；另證人
    庚○○警員於本院前審審理時亦到庭證述：警方問完第三次
    筆錄後才去查扣到那些東西等語（本院前審卷(二)第52頁正面
    ）。按：裁判上一罪之連續犯之自首，須在全部犯行均未被
    發覺前申告犯行並接受裁判，始能成立。被告乙○○先後多
    次運輸第一級毒品海洛因之行為，成立連續犯，已如前述；
    惟被告乙○○所為連續犯中之運輸第一、二級毒品行為（指
    與被告甲○○共犯部分），既經警方查獲在先，縱其嗣後主
    動告知警方該 4個鋼瓶所在，而經警方陸續起出，揆之前開
    說明，亦不合於自首規定，同予指明。
七、原審認被告甲○○、乙○○二人犯罪事證明確，予以論罪科
    刑，固非無見。然查：
  (一)原判決既認被告乙○○先後多次運輸第一級毒品海洛因、準
    私運管制物品進口罪，均時間緊接，所犯構成要件相同，顯
    係基於概括之犯意反覆為之，而均成立連續犯，然於事實欄
    並未記載被告乙○○有此部分犯罪之概括犯意，自有未洽。
  (二)又原判決既認扣押如附表四編號 5之海洛因與被告甲○○之
    本案犯罪無關，然又在本案為沒收銷燬之諭知，亦有未當。
  (三)再原審就事實一、(一)部分，認被告乙○○所為僅係犯刑法第
    30條第1項、毒品危害防制條例第4條第 1項之幫助運輸第一
    級毒品罪及刑法第30條第 1項、毒品危害防制條例第4條第2
    項之幫助運輸第二級毒品罪，而疏未注意被告乙○○在電話
    中對被告甲○○所說：【你東西載上來】；【對啊，你東西
    載過來啊】；【小的你沒有帶上來你怎麼開啊，你東西都要
    帶來開啊】之對話內容，及被告乙○○抵達「亞曼尼汽車旅
    館」後，因被告甲○○手痛，被告乙○○更協同己○○至10
    5室1樓之賓士車後車廂將該2支大型鋼瓶搬上2樓，再由己○○負責開啟，則被告乙○○所為顯非僅止於幫助之犯意【即
    要被告甲○○把該 2支大型鋼瓶載過來開啟，此為犯意之聯
    絡】，其所為亦非僅係構成要件以外之行為【即將該 2支鋼
    瓶搬上2樓開啟，此為行為之分擔】，是被告乙○○就此2支
    大型鋼瓶之運輸亦應屬共同正犯，而非係幫助犯。是原審此
    部分所認，亦有可議。
  (四)原判決第18頁倒數第12行記載之純質淨重1952.96公克 ，應
    為1942.96公克之誤。
  (五)按犯第4條至第9條、第12條、第13條或第14條第1項、第2項
    之罪者，其供犯罪所用或因犯罪所得之財物，均沒收之，如
    全部或一部不能沒收時，追徵其價額或以其財產抵償之。毒
    品危害防制條例第19條第 1項定有明文。查，被告甲○○就
    事實欄一之(二)部分運輸第二級毒品犯罪，係犯毒品危害防制
    條例第4條第2項之運輸第二級毒品罪，其因此犯罪所得新臺
    幣五萬元，前已論及，原審就此金額疏未諭知「沒收，及如
    全部或一部不能沒收時，以其財產抵償之」，於法亦有未合
    。又原審就扣案供犯罪所用屬被告乙○○、甲○○ 2人所有
    之行動電話內所附之 SIM卡是否應併予宣告沒收亦均未敘明
    ，同有可議。
  (六)懲治走私條例第12條規定：「自大陸地區私運物品進入臺灣
    地區，或自臺灣地區私運物品前往大陸地區者，以私運物品
    進口、出口論，適用本條例規定處斷。」本件關於上開事實
    欄一之(三)所載之鋼瓶均係由被告乙○○與綽號「土豆」之成
    年男子共同自大陸地區私運進入臺灣地區，核屬懲治走私條
    例第12條所指情形，原判決竟論以被告乙○○走私第一級毒
    品罪刑（同條例第2條第1項），未適用上開規定（準走私第
    一級毒品罪），亦有違誤。
    被告 2人上訴意旨均否認有共同運輸毒品等之犯行，並據此
    指摘原判決不當，雖均無理由，惟原判決關於被告甲○○運
    輸毒品罪部分（其持有第二級毒品部分業經本院前審判決確
    定）及被告乙○○部分，既有上述可議之處，即屬無可維持
    ，自應由本院將被告甲○○運輸毒品部分予以撤銷改判【原
    判決就被告甲○○持有第二級毒品罪部分業經本院前審判決
    確定在案】原判決此部分既經撤銷改判，則原判決就被告甲○○據以定應執行刑之諭知，即失所附麗，應一併撤銷；及
    就被告乙○○部分均予以撤銷，另為適當之判決。查被告 2
    人均知海洛因、甲基安非他命係我國公告列管之毒品，除會
    危害人體健康，影響家庭外、對國家社會治安影響至深且鉅
    ，詎竟為牟個人私利，不惜違法犯禁，且為警查獲之毒品數
    量甚巨，若流入市面，助長毒品泛濫，毒害個人健康，難以
    估計，且本件被告乙○○、甲○○ 2人所運輸之海洛因、甲
    基安非他命除數量均甚巨外，其中海洛因之純度甚高，而所
    輸入之毒品海洛因、甲基安非他命足以導致施用者產生精神
    障礙、性格異常之身心，戕害國人身體健康，且有危害社會
    安全及治安之虞，惡性非輕【按運輸、販賣毒品罪均係屬萬
    國公罪，歷史上曾因毒品之禍害引起戰爭（如鴨片戰爭），
    且為現今世界各國極力查緝之對象】等情形，是被告乙○○
    、甲○○ 2人所為，依一般國民社會感情屬難認有何顯可憫
    恕之處，要無從依刑法第59條酌量減輕（最高法院92年度臺
    上字第3020刑事判決意旨參見）；再審酌被告甲○○前有多
    項不良前科、本次又屬累犯，有臺灣高等法院被告前案紀錄
    表附卷可稽，顯見素行不佳，其運輸及販賣而持有第一級毒
    品之數量高達約344公克 （純度甚高），另運輸及販賣而持
    有之第二級毒品數量則高達約2000公克，其單純運輸第二級
    毒品之數量更高達5900多公克，數量相當龐大，而運輸更為
    「大盤（即大毒梟）」毒品之來源，且被告甲○○就其所犯
    之運輸及販賣第一、二級毒品之犯行則完全否認，態度不佳
    ，及檢察官具體求處無期徒刑等一切情狀，就其所犯運輸第
    一級毒品罪部分，量處如主文第二項所示之刑，併依刑法第
    37條第 1項（本條項文字並未修正，故無比較新舊法之問題
    ）規定宣告褫奪公權終身。又被告乙○○雖亦無任何前案紀
    錄【其現另有一妨害風化案件，經臺灣苗栗地方法院（93年
    度訴字第417號）於95年5月25日判處有期徒刑 6月，並於95
    年 6月15日確定】，有臺灣高等法院被告前案紀錄表及該判
    決附卷可稽，惟其與被告甲○○等共同運輸第一級毒品部分
    之數量高達約344公克（純度甚高） ，運輸第二級毒品之數
    量亦高達約2000公克，另就其準走私、運輸第一級毒品部分
    （ 包含在其車牌號碼CN-7887號自小客車內所查扣之小型鋼
    瓶4個，以及在亞瑟仕公司所查扣之大型鋼瓶1個，共查獲海
    洛因毒品6包），合計淨重高達1813.21公克，數量相當龐大
    ，被告乙○○與其共犯等人自大陸地區運輸數量如此龐大之
    第一級毒品海洛因進入臺灣地區，其走私運輸之行為更為「
    大盤（即大毒梟）」毒品之來源，且被告乙○○就其所犯後
    復完全否認，態度不佳，且亦無依法減刑之事由，及檢察官
    具體求處無期徒刑等一切情狀，量處如主文第三項所示之刑
    ，併依刑法第37條第 1項（本條項文字並未修正，故無比較
    新舊法之問題）規定宣告褫奪公權終身。
八、沒收部分：
    按毒品危害防制條例第19條第1項規定：犯第4條之罪者，其
    供犯罪所用或因犯罪所得之財物，均沒收之，如全部或一部
    不能沒收時，追徵其價額或以其財產抵償之。但該條項並無
    如同條例第18條第 1項所定「不問屬於犯人與否，沒收之」
    之明文，自屬相對沒收主義之立法。是其應沒收之物，應以
    屬被告或共犯所有者為限。又該規定所稱「追徵其價額」者
    ，係指所沒收之物為金錢以外之其他財物而無法沒收時，應
    追徵其價額，使其繳納與原物相當之價額。如所得財物為金
    錢而無法沒收時，始應「以其財產抵償之」（最高法院95年
    度臺上字第 305號判決意旨參照）；又按毒品危害防制條例
    第18條第 1項規定，得諭知沒收並銷燬之者，以查獲之毒品
    及專供製造或施用毒品之器具為限，並不及於毒品之外包裝
    。而毒品外包裝既係用於包裹毒品，防其裸露、潮濕，便於
    攜帶販賣，亦係供販賣毒品所用之物，應依毒品危害防制條
    例第19條第 1項之規定宣告沒收之，方屬適法（最高法院92
    年度臺上字第1288號判決意旨參見）
  (一)被告甲○○共同運輸及販賣第一、二級毒品罪部分：
  １扣案如附表一編號1之海洛因、編號2之甲基安非他命、附表
    四編號1之甲基安非他命、附表四編號4之甲基安非他命，均
    係當場查獲之第一、二級毒品，應依毒品危害防制條例第18
    條第1項前段規定，宣告沒收銷燬之。
  ２如附表一編號1之海洛因空包裝、編號2之甲基安非他命包裝
    塑膠袋、編號3之鋼瓶2個、編號13之0000000000、00000000
    00號行動電話2支【含其內SIM卡，查我國電信公司門號之SI
    M卡所有權均於將SIM卡交予客戶使用時即移轉歸屬客戶所有
    （司法院97年5月6日院臺廳刑一字第0970009760號函旨參見
    ）】、編號15之0000000000號行動電話 1支（含其內SIM 卡
    ）、附表四編號1、4之甲基安非他命包裝塑膠袋，分別為被
    告甲○○、乙○○及共犯「空仔」、「蚊子」等人所有或供
    犯運輸毒品罪；或供販賣毒品未遂罪【指附表一編號13中之
    0000000000行動電話（含其內SIM卡） 】所用之財物，業經
    本院認定如前，應依毒品危害防制條例第19條第 1項規定諭
    知沒收之【因此部分之物品皆已扣案，自無不能沒收之情形
    ，故毋庸諭知追徵其價額】。
  ３被告甲○○運輸第二級毒品所得五萬元【指事實一之(二)部分
    】，應依毒品危害防制條例第19條第 1項規定，宣告沒收之
    ，如全部或一部不能沒收時，以其財產抵償之【按沒收含有
    保安處分之性質，在剝奪犯罪者因犯罪而取得之財產上利益
    ，以遏止犯罪，與罰金屬刑罰之性質有別。毒品危害防制條
    例第19條第1項規定「犯第 4條至第9條、第12條、第13條或
    第14條第1項、第2項之罪者，其供犯罪所用或因犯罪所得之
    財物，均沒收之，如全部或一部不能沒收時，追徵其價額或
    以其財產抵償之」，係刑法第38條第 1項第2款、第3款沒收
    之特別規定。於共同正犯，因其犯罪所得係合併計算，且於
    全部或一部不能沒收時以其財產抵償之，為避免執行時發生
    重複沒收、抵償之情形，故各共同正犯之間係採連帶沒收主
    義，於裁判時僅諭知連帶沒收，不得就全體共同正犯之總所
    得，對各該共同正犯分別重複諭知沒收（最高法院95年度臺
    上字第6482號判決意旨參見）。本件被告甲○○就事實一之
    (二)部分之犯行，雖係與綽號「空仔」、「蚊子」 2人所共同
    為之，惟運輸毒品之行為態樣與一般販賣毒品之態樣並不完
    全相同，販賣毒品者因係處於「買」與「賣」之對立關係，
    一方係出錢之人，另一方當然則係有「所得」之人，然運輸
    毒品常係共犯間在犯罪合意之後，僅由其中部分之人負責運
    輸，並收取其他共犯所給予之報酬為其運輸之代價，故在此
    種情況下所謂之『犯罪所得』，則明顯僅限於該收取報酬之
    人方有所謂的『犯罪所得』，至於其他負責出錢供充為運輸
    代價之共犯等人，自無所謂的『犯罪所得』可言，從而僅能
    對該實際有『犯罪所得』之人（在本案即指被告甲○○而言
    ）為沒收之諭知】。
  (二)被告乙○○罪部分：
  １扣案如附表一編號1之海洛因、編號2之甲基安非他命、附表
    二編號8之海洛因、附表三編號5之海洛因，均係當場查獲之
    第一、二級毒品，應依毒品危害防制條例第18條第 1項前段
    規定，宣告沒收銷燬之。
  ２如附表一編號1之海洛因空包裝、編號2之甲基安非他命包裝
    塑膠袋、編號3之鋼瓶2個、編號13之0000000000號行動電話
    1支（含其內SIM卡）、編號15之0000000000號行動電話 1支
    （含其內SIM卡）、附表二編號1之麻布袋1個、編號7之鋼瓶
    4個、編號8之海洛因空包裝、編號9之海洛因包裝紙3張、編
    號10之機械零件1箱、 附表三編號1之機械零件10包、編號2
    之鋼瓶1個、編號3之包裝紙箱1個、編號5之海洛因空包裝，
    分別為被告乙○○、或共犯被告甲○○及綽號「土豆」等人
    所有，供犯運輸毒品罪所用之財物，均應依同條例第19條第
    1項之規定諭知沒收之【 因此部分之物品皆已扣案，自無不
    能沒收之情形，故毋庸諭知追徵其價額】。
  ３附表一編號12之自用小客車一輛，為被告乙○○所有之物，
    有車號查詢汽車車籍資料1份在卷可憑（原審卷第212頁），
    且係供犯運輸第一級毒品罪所使用之交通工具，業經本院認
    定如前，亦應依毒品危害防制條例第19條第 3項之規定諭知
    沒收之。
  (三)其他扣押物部分：
    至未扣案之鐵鎚1支（因查無其他積極證據足以證明係被告
    甲○○、乙○○，或係同案被告己○○、共犯「土豆」、「
    空仔」等人所有）及上揭(一)、(二)所示扣案物品外之其餘扣案
    物品【詳見各該附表所示（另包括紅色塑膠袋 1個，原係供
    包裝 2包白粉所使用），但亦不包括前已在原審（如同案被
    告己○○部分）判決、本院前審判決及裁定（如被告甲○○
    持有第二級毒品部分及所查獲如附表四編號 5所示之物）內
    ，已依法為沒收銷燬及沒收諭知之扣案物品】，因查無其他
    積極證據足以證明係屬供本案犯罪所用之物，或係為本案犯
    罪所得之財物，爰均不為沒收之諭知，併此敘明。
肆、不另為無罪諭知部分：
一、公訴人以被告甲○○就事實欄一之(二)部分所為，亦與被告「
    空仔」共犯運輸第一級毒品海洛因罪嫌。公訴人此部分係以
    於95年3月11日4時50分許，在臺中市○○○街11號11樓之23
    搜索時，並扣有如附表四編號5之海洛因1小包，且經送驗確
    含有第一級毒品海洛因之成分，為其主要論據。訊據被告甲○○則堅詞否認有公訴人所指訴此部分之犯行，辯稱：伊為
    「空仔」看管之毒品只有安非他命，而當初搜索時亦只有安
    非他命，未扣得海洛因，是回警局之後才看到海洛因等語。
二、按犯罪事實應依證據認定之，無證據不得認定犯罪事實，刑
    事訴訟法第一百五十四條第二項定有明文。又認定不利於被
    告之事實，須依積極證據，苟積極證據不足為不利於被告事
    實之認定時，即應為有利於被告之認定，更不必有何有利之
    證據。此最高法院30年上字第816號著有判例。經查：
  (一)證人即當初參與搜索之臺中縣警察局豐原分局刑事偵查隊小
    隊長蔡漢成於原審到庭具結證稱：當時在現場有查扣一小包
    海洛因沒有錯，這是單獨放在一個行動電話包裝盒裡面，當
    時有查扣這包海洛因他應該知道，因為有全程攝影存證，而
    現場照片也很清楚，而當時他（指被告甲○○）的意思是八
    公斤的安非他命都已經跟我們講藏在抽屜底下了，不要加這
    包海洛因，否則罪會很重，我說沒有差這包等語；復有查扣
    海洛因之現場照片附卷可稽。即被告甲○○於警詢亦自承：
    我主動帶查緝人員到上述住所取出毒品安非他命5840公克、
    海洛因毒品1.1公克、安非他命吸食器1組，這些東西也是「
    空仔」寄放在我這邊的，搜索當時只有我一個人在場等語（
    偵5788號卷右下角第41頁），固堪信於該處確有扣得如附表
    四編號5所示之第一級毒品海洛因無訛。
  (二)然查，如附表四編號5 之物品經送法務部調查局鑑定結果為
    「送驗白粉含第一級毒品海洛因及第三級毒品愷他命成分，
    淨重0.59公克，空包裝重0.57公克」，有鑑定通知書（原審
    卷第234頁）附卷可稽。然此毒品僅1小包，而毛重亦僅1.16
    公克，淨重則僅0.59公克，甚且摻有第三級毒品愷他命，此
    相較於同時被查扣之第二級毒品甲基安非他命之數量則高達
    近6公斤 ，則堪信此部分應係「空仔」（或「蚊子」）留於
    此處自行施用，尚難認「空仔」亦有託被告甲○○運輸、看
    管此部分第一級毒品。
  (三)此外，復查無其他積極明確之證據足以證明被告甲○○有公
    訴意旨所指之此部分犯行，不能證明被告甲○○共犯有此部
    分之運輸第一級毒品罪嫌，此部分本應為無罪之諭知，惟因
    此部分若成立，與被告甲○○上開事實欄一之(二)之運輸第二
    級毒品甲基安非他命罪間，有想像競合犯之裁判上一罪關係
    ，爰不另為無罪之諭知。
據上論斷，應依刑事訴訟法第369條第1項前段、第364條、第299
條第1項前段，毒品危害防制條例第4條第1項、第2項、 第6項、
第18條第1項前段、第19條第1項、第3項，懲治走私條例第2條第
1項、第12條 ，刑法第11條、第2條第1項前段、第28條（修正前
）、第56條（修正刪除前）、第55條後段（修正前）、第55條、
第47條（修正前）、第37條第1項（未修正），判決如主文。
本案經檢察官丙○○到庭執行職務。
中    華    民    國    98    年     3    月     3    日
            刑事第九庭    審判長法  官  江  德  千
                                法  官  賴  妙  雲
                                法  官  許  旭  聖
以上正本證明與原本無異。
如不服本判決應於收受送達後10日內向本院提出上訴書狀，其未
敘述上訴之理由者，並得於提起上訴後10日內向本院補提理由書
（均須按他造當事人之人數附繕本）「切勿逕送上級法院」。
                                書記官  紀  美  鈺
中    華    民    國    98    年    3     月    6     日
附錄本案論罪科刑法條：
懲治走私條例第2條第1項（未修正）：
私運管制物品進口、出口逾公告數額者，處7年以下有期徒刑，
得併科新臺幣3百萬元以下罰金。
懲治走私條例第12條：
自大陸地區私運物品進入台灣地區，或自台灣地區私運物品前往
大陸地區者，以私運物品進口、出口論，適用本條例規定處斷。
毒品危害防制條例第4條：
製造、運輸、販賣第一級毒品者，處死刑或無期徒刑；處無期徒
刑者，得併科新臺幣1千萬元以下罰金。
製造、運輸、販賣第二級毒品者，處無期徒刑或7年以上有期徒
刑，得併科新臺幣7百萬元以下罰金。
製造、運輸、販賣第三級毒品者，處5年以上有期徒刑，得併科
新臺幣5百萬元以下罰金。
製造、運輸、販賣第四級毒品者，處3年以上10年以下有期徒刑
，得併科新臺幣3百萬元以下罰金。
製造、運輸、販賣專供製造或施用毒品之器具者，處1年以上7
年以下有期徒刑，得併科新臺幣1百萬元以下罰金。
前5項之未遂犯罰之。
【附表一】
時間:95年3月11日1時30分起至3時30分止
地點:臺中市○○○路○段258號「亞曼尼汽車旅館」105室
┌──┬─────┬────────────┬─────┬──────┐
│編號│ 物品名稱 │ 數量                   │ 所有人   │  備   註   │
├──┼─────┼────────────┼─────┼──────┤
│  1 │ 海洛因   │4包：                   │ 甲○○   │            │
│    │（鋼瓶內取│淨重344.62公克。      │          │            │
│    │出之物，即│另空包裝總重8.06公克  │          │            │
│    │扣押物品目│                        │          │            │
│    │錄表品名3 │                        │          │            │
│    │、4、5、6 │                        │          │            │
│    │所示）    │                        │          │            │
├──┼─────┼────────────┼─────┼──────┤
│  2 │甲基安非  │2包：                   │ 甲○○   │            │
│    │他命      │鑑定編號A、B，驗前毛重│          │            │
│    │（鋼瓶內取│  2002公克（含包裝塑膠袋│          │            │
│    │出之物即，│  總重約27.44公克）。   │          │            │
│    │即扣押物品│鑑定用罄0.14公克。    │          │            │
│    │目錄表品名│                        │          │            │
│    │1、2所示）│                        │          │            │
├──┼─────┼────────────┼─────┼──────┤
│  3 │鋼瓶（即扣│2個                     │ 同  上   │即供藏放上揭│
│    │押物品目錄│                        │          │編號1、2所示│
│    │表品名13所│                        │          │之毒品所用  │
│    │示）      │                        │          │            │
├──┼─────┼────────────┼─────┼──────┤
│  4 │搖頭丸（即│5顆：                   │ 甲○○   │此部分屬被告│
│    │扣押物品目│重約1.7公克。         │          │甲○○所犯持│
│    │錄表品名8 │鑑定用罄1顆。         │          │有第二級毒品│
│    │所示）    │                        │          │部分，業經本│
│    │          │                        │          │院前審判決確│
│    │          │                        │          │定。        │
├──┼─────┼────────────┼─────┼──────┤
│  5 │大麻（即扣│1包：                   │ 甲○○   │此部分屬被告│
│    │押物品目錄│淨重5.46公克          │          │甲○○所犯持│
│    │表品名9所 │另空包裝重0.81公克    │          │有第二級毒品│
│    │示）      │                        │          │部分，業經本│
│    │          │                        │          │院前審判決確│
│    │          │                        │          │定。        │
├──┼─────┼────────────┼─────┼──────┤
│  6 │k他命（即 │5.774公克 (含           │ 甲○○   │因非屬列管之│
│    │扣押物品目│塑膠袋及袋內塑          │          │第一、二級毒│
│    │錄表品名7 │膠瓶，鑑定用罄          │          │品，其單純持│
│    │所示）    │0.028公克)              │          │有者，毒品危│
│    │          │                        │          │害防制條例第│
│    │          │                        │          │十一條並未規│
│    │          │                        │          │定處罰，依法│
│    │          │                        │          │自無從諭知沒│
│    │          │                        │          │收。        │
├──┼─────┼────────────┼─────┼──────┤
│  7 │麻布袋（此│2個                     │ 乙○○   │係另自被告陳│
│    │係扣押物品│                        │          │炯元車牌號碼│
│    │目錄表品名│                        │          │CN-7887號BMW│
│    │12所示之物│                        │          │車內搜索查扣│
│    │，但係誤載│                        │          │之物，此業經│
│    │查扣出處之│                        │          │證人即查獲現│
│    │地點）    │                        │          │場執行員警蔡│
│    │          │                        │          │漢成於原審審│
│    │          │                        │          │理時結證在卷│
│    │          │                        │          │（詳見原審卷│
│    │          │                        │          │第276頁）。 │
├──┼─────┼────────────┼─────┼──────┤
│  8 │未發現法定│2包（合計淨重38.11公克）│乙○○（自│原係以 1個紅│
│    │毒品成分之│                        │被告乙○○│色塑膠袋裝著│
│    │白粉（即扣│                        │背包內取自│（此即附表一│
│    │押物品目錄│                        │）        │編號7所誤載 │
│    │表10、11所│                        │          │麻布袋2個中 │
│    │示之物，扣│                        │          │之另1個，至 │
│    │押物品目錄│                        │          │另1個即指附 │
│    │表誤載為海│                        │          │表二編號1所 │
│    │洛因毒品）│                        │          │示之麻布袋，│
│    │          │                        │          │惟該紅色塑膠│
│    │          │                        │          │袋1個，僅係 │
│    │          │                        │          │供包裝該2包 │
│    │          │                        │          │白粉之用，尚│
│    │          │                        │          │查無其他證據│
│    │          │                        │          │足以證明與本│
│    │          │                        │          │案被告乙○○│
│    │          │                        │          │、甲○○二人│
│    │          │                        │          │所涉犯行有關│
│    │          │                        │          │。          │
├──┼─────┼────────────┼─────┼──────┤
│  9 │吸食器（即│2個                     │顏國喜（係│與本案被告陳│
│    │扣押物品目│                        │欲交付給10│炯元、甲○○│
│    │錄表品名14│                        │5室內之人 │二人所涉犯行│
│    │所示）    │                        │）        │無關。      │
├──┼─────┼────────────┼─────┼──────┤
│  10│甲基安非他│17.428公克 (含          │ 己○○   │與本案被告陳│
│    │命（即扣押│塑膠袋及袋內橡          │          │炯元、甲○○│
│    │物品目錄表│膠套，鑑定用罄          │          │二人所涉犯行│
│    │品名17，檢│0.136公克)              │          │無關。且王光│
│    │警誤認為係│                        │          │成部分業經原│
│    │一粒眠毒品│                        │          │審判決確定。│
│    │）        │                        │          │            │
├──┼─────┼────────────┼─────┼──────┤
│  11│澳門航空機│2張                     │ 己○○   │其中 1張上有│
│    │票（即扣押│                        │ 乙○○   │記載「CHIN-C│
│    │物品目錄表│                        │          │HIUNG YUAN」│
│    │品名15、16│                        │          │係被告乙○○│
│    │所示）    │                        │          │所有，且與本│
│    │          │                        │          │案被告乙○○│
│    │          │                        │          │、甲○○二人│
│    │          │                        │          │所涉犯行無關│
│    │          │                        │          │。          │
├──┼─────┼────────────┼─────┼──────┤
│  12│CN-7887號 │1輛（當時停放之位置係在 │ 乙○○   │上揭編號7所 │
│    │BMW牌自用 │107室1樓）              │          │示之麻布袋2 │
│    │小客車（即│                        │          │個中之1個（ │
│    │扣押物品目│                        │          │指附表二編號│
│    │錄表品名18│                        │          │1所示）即由 │
│    │所示）    │                        │          │此自小客車內│
│    │          │                        │          │所扣得      │
├──┼─────┼────────────┼─────┼──────┤
│  13│手機      │4支門號：               │ 甲○○   │            │
│    │          │0000000000係配三星牌    │          │            │
│    │          │0000000000係配NOKIA牌   │          │            │
│    │          │0000000000係配MOTOROLA牌│          │            │
│    │          │0000000000係配NOKIA牌   │          │            │
├──┼─────┼────────────┼─────┼──────┤
│  14│ 手機     │2支門號：               │ 己○○   │            │
│    │          │1支為0000000000         │          │            │
│    │          │另1支為大陸卡           │          │            │
│    │          │（均係NOKIA牌）         │          │            │
│    │          │                        │          │            │
├──┼─────┼────────────┼─────┼──────┤
│  15│ 手機     │4支門號：               │ 乙○○   │            │
│    │          │0000000000係配NOKIA牌   │          │            │
│    │          │0000000000係配WONKI牌   │          │            │
│    │          │另2支為大陸卡（1支為OKWA│          │            │
│    │          │P牌，另1支為INNOSTREAM牌│          │            │
│    │          │）                      │          │            │
├──┼─────┼────────────┼─────┼──────┤
│  16│ 手機     │1支門號：               │ 顏國喜   │與本案被告陳│
│    │          │0000000000係配GPLUS牌   │          │炯元、甲○○│
│    │          │                        │          │二人所涉犯行│
│    │          │                        │          │無關。      │
├──┼─────┼────────────┼─────┼──────┤
│  17│收付款憑單│1張                     │ 甲○○   │與被告甲○○│
│    │          │                        │          │所涉之犯行無│
│    │          │                        │          │關。        │
└──┴─────┴────────────┴─────┴──────┘
【附表二】
時間:95年3月11日19時6分起至19時19分止
地點:臺中市○○○路○段258號「亞曼尼汽車旅館」107號房CN
     -7887自小客車內
┌──┬──────┬────┬────┬─────────┐
│編號│  物品名稱  │數量    │ 所有人 │  備     註       │
├──┼──────┼────┼────┼─────────┤
│  1 │運輸毒品用之│1個     │「土豆」│依現場查獲照片所示│
│    │  麻布袋    │        │        │應係僅查扣1個麻布 │
│    │            │        │        │袋（此麻布袋係自被│
│    │            │        │        │告乙○○所有之車牌│
│    │            │        │        │號碼CN-7887號自小 │
│    │            │        │        │客車內所查獲）    │
├──┼──────┼────┼────┼─────────┤
│  2 │邱千倚身分證│1張     │邱千倚  │                  │
├──┼──────┼────┼────┼─────────┤
│  3 │邱千倚私章  │1顆     │不詳    │                  │
├──┼──────┼────┼────┼─────────┤
│  4 │門禁磁卡    │2張     │房東楊荔│                  │
│    │            │        │梅      │                  │
├──┼──────┼────┼────┼─────────┤
│  5 │鑰    匙    │1支     │房東楊荔│                  │
│    │            │        │梅      │                  │
├──┼──────┼────┼────┼─────────┤
│  6 │房屋租賃契約│1本     │「土豆」│出租人楊荔梅，承租│
│    │            │        │        │人邱千倚（遭冒名）│
├──┼──────┼────┼────┼─────────┤
│  7 │鋼圓柱容器  │4個     │同上    │被告乙○○嗣後於95│
│    │（鋼瓶，直徑│        │        │年3月12日上午8時50│
│    │9CM、高10CM │        │        │分起至11時5分止之 │
│    │）          │        │        │調查訊問時主動陳稱│
│    │            │        │        │此鋼圓柱容器內有毒│
│    │            │        │        │品，始由查緝人員於│
│    │            │        │        │95年3月12日上午10 │
│    │            │        │        │時10分起至10時15分│
│    │            │        │        │止在車牌號碼CN-788│
│    │            │        │        │7號BMW自小客車行李│
│    │            │        │        │箱內之紙箱中取出送│
│    │            │        │        │切割取出內之物    │
├──┼──────┼────┼────┼─────────┤
│  8 │海洛因（由上│4包(毛重│同上    │                  │
│    │揭編號 7之鋼│分別大約│        │                  │
│    │瓶所取出，含│為218、 │        │                  │
│    │空包裝及外層│230.3、 │        │                  │
│    │包裝紙）    │177.9、 │        │                  │
│    │            │145.3公 │        │                  │
│    │            │克，此4 │        │                  │
│    │            │包係與附│        │                  │
│    │            │表三編號│        │                  │
│    │            │5之海洛 │        │                  │
│    │            │因2包一 │        │                  │
│    │            │同鑑定，│        │                  │
│    │            │合計淨重│        │                  │
│    │            │1813.21 │        │                  │
│    │            │公克    │        │                  │
├──┼──────┼────┼────┼─────────┤
│  9 │海洛因包裝紙│3張     │同上    │自鋼瓶內取出      │
├──┼──────┼────┼────┼─────────┤
│ 10 │機械零件    │1箱     │同上    │                  │
└──┴──────┴────┴────┴─────────┘
【附表三】
時間:95年3月11日18時20分起至19時止
地點：臺北縣泰山鄉○○○路361之5號（亞瑟仕公司）
┌──┬──────┬────┬─────┐
│編號│  物品名稱  │   數量 │ 所有人   │
├──┼──────┼────┼─────┤
│  1 │機械零件    │  10包  │「土豆」  │
│    │            │        │          │
├──┼──────┼────┼─────┤
│  2 │鋼圓柱容器  │   1個  │ 同上     │
│    │(鋼瓶)      │        │          │
├──┼──────┼────┼─────┤
│  3 │包裝紙箱    │   1個  │ 同上     │
│    │(含鐵架)    │        │          │
├──┼──────┼────┼─────┤
│  4 │送貨單      │   1張  │「亞瑟仕公│
│    │            │        │司」      │
├──┼──────┼────┼─────┤
│  5 │海洛因      │2包 (1包│ 「土豆」 │
│    │(鋼瓶內）   │其中藏有│          │
│    │(含空包裝)  │另1包， │          │
│    │            │毛重約  │          │
│    │            │1100公克│          │
│    │            │，此2包 │          │
│    │            │係與附表│          │
│    │            │二編號8 │          │
│    │            │之4包海 │          │
│    │            │洛因一同│          │
│    │            │鑑定，合│          │
│    │            │計淨重  │          │
│    │            │1813.21 │          │
│    │            │公克）  │          │
├──┼──────┼────┼─────┤
│  6 │亞瑟仕公司  │1張     │「亞瑟仕公│
│    │送貨單      │        │司」      │
└──┴──────┴────┴─────┘
【附表四】
時間:95年3月11日4時30分起至5時15分止
地點：臺中市○○區○○里○○○街9號3樓之29、
      臺中市○○區○○里○○○街11號11樓之23
┌──┬──────┬─────┬────┬──────┐
│編號│  物品名稱  │   數量   │  所有人│   查扣地點 │
├──┼──────┼─────┼────┼──────┤
│  1 │甲基安非他命│1包：鑑定 │「空仔」│臺中市東興西│
│    │            │編號C     │、「蚊子│街9號3樓之29│
│    │            │驗前毛重│」      │            │
│    │            │104.60公克│        │            │
│    │            │（含包裝塑│        │            │
│    │            │膠袋重約5.│        │            │
│    │            │14公克）  │        │            │
│    │            │取0.12公│        │            │
│    │            │克鑑定用罄│        │            │
│    │            │          │        │            │
├──┼──────┼─────┼────┼──────┤
│  2 │毒品研磨器  │   1組    │同上    │同上        │
├──┼──────┼─────┼────┼──────┤
│  3 │甲基安非他命│   1組    │同上    │同上        │
│    │吸食器      │          │        │            │
├──┼──────┼─────┼────┼──────┤
│  4 │甲基安非他命│11包：鑑定│同上    │臺中市東興西│
│    │            │編號D至N，│        │街11號11樓之│
│    │            │其中編號N │        │23          │
│    │            │內有5小包 │        │            │
│    │            │，編號N1至│        │            │
│    │            │N5：      │        │            │
│    │            │驗前總毛│        │            │
│    │            │重5805.16 │        │            │
│    │            │公克（含包│        │            │
│    │            │裝塑膠袋總│        │            │
│    │            │重約58.55 │        │            │
│    │            │公克）    │        │            │
│    │            │鑑定用罄│        │            │
│    │            │0.09公克  │        │            │
├──┼──────┼─────┼────┼──────┤
│  5 │海洛因      │另含愷他命│同上    │同上（業經本│
│    │            │成分，淨重│        │院前審於96年│
│    │            │0.59公克  │        │4月4日以95年│
│    │            │          │        │度上重訴字第│
│    │            │          │        │53號裁定為沒│
│    │            │          │        │收銷燬之諭知│
│    │            │          │        │）          │
├──┼──────┼─────┼────┼──────┤
│  6 │甲基安非他命│1組       │同上    │同上        │
│    │吸食器      │          │        │            │
└──┴──────┴─────┴────┴──────┘


司法院資訊處製作；財團法人民間司法改革基金會備份。
